臺灣臺中地方法院刑事判決　　　　　　 100年度訴字第1510號
公　訴　人　臺灣臺中地方法院檢察署檢察官
被　　　告　李大坤
指定辯護人　本院公設辯護人　梁乃莉
被　　　告　吳素蘭
指定辯護人　陳惠玲律師
上列被告等因違反毒品危害防制條例案件，經檢察官提起公訴（
100年度偵字第7894號、第7896號），本院判決如下：
    主  文
李大坤犯如附表一至三「所犯罪名及應處刑罰」欄所示之販賣第
一級毒品罪，共伍罪，各處如附表一至三「所犯罪名及應處刑罰
」欄所示之刑。又共同犯如附表四「所犯罪名及應處刑罰」欄所
示之販賣第一級毒品罪，處如附表四「所犯罪名及應處刑罰」欄
所示之刑。又犯如附表五至七「所犯罪名及應處刑罰」欄所示之
販賣第二級毒品罪，共參罪，各處如附表五至七「所犯罪名及應
處刑罰」欄所示之刑。又共同犯如附表八「所犯罪名及應處刑罰
」欄所示之販賣第二級毒品罪，共貳罪，各處如附表八「所犯罪
名及應處刑罰」欄所示之刑。又犯如附表九「所犯罪名及應處刑
罰」欄所示之轉讓第一級毒品罪，共貳罪，各處如附表九「所犯
罪名及應處刑罰」欄所示之刑。又犯如附表十「所犯罪名及應處
刑罰」欄所示之轉讓禁藥罪，處如附表十「所犯罪名及應處刑罰
」欄所示之刑。應執行有期徒刑貳拾年，扣案之電子磅秤壹臺、
NOKIA牌行動電話壹支（含門號0000000000號SIM卡壹
張）、SONY ERICSSON牌行動電話壹支（含門號0000000
000號SIM卡壹張），均沒收；未扣案之販賣第一級毒品所得
合計新臺幣伍仟伍佰元，其中新臺幣肆仟伍佰元，沒收，如全部
或一部不能沒收時，以其財產抵償之，其餘新臺幣壹仟元與吳素
蘭連帶沒收，如全部或一部不能沒收時，以其與吳素蘭之財產連
帶抵償；未扣案之販賣第二級毒品所得合計新臺幣伍仟元，其中
新臺幣參仟元，沒收，如全部或一部不能沒收時，以其財產抵償
之，其餘新臺幣貳仟元與吳素蘭連帶沒收，如全部或一部不能沒
收時，以其與吳素蘭之財產連帶抵償。
吳素蘭共同犯如附表四「所犯罪名及應處刑罰」欄所示之販賣第
一級毒品罪，處如附表四「所犯罪名及應處刑罰」欄所示之刑。
又共同犯如附表八「所犯罪名及應處刑罰」欄所示之販賣第二級
毒品罪，共貳罪，各處如附表八「所犯罪名及應處刑罰」欄所示
之刑。應執行有期徒刑玖年陸月，扣案之電子磅秤壹臺、NOKIA
牌行動電話壹支（含門號0000000000號SIM卡壹張）
、SONY ERICSSON牌行動電話壹支（含門號000000000
0號SIM卡壹張），均沒收；未扣案之販賣第一級毒品所得新臺
幣壹仟元，與李大坤連帶沒收，如全部或一部不能沒收時，以其
與李大坤之財產連帶抵償；未扣案之販賣第二級毒品所得合計新
臺幣貳仟元，與李大坤連帶沒收，如全部或一部不能沒收時，以
其與李大坤之財產連帶抵償。
    事  實
一、李大坤明知海洛因係毒品危害防制條例第2條第2項第1款所
    規定之第一級毒品，不得非法持有、販賣，竟基於販賣第一
    級毒品海洛因以營利之犯意，以其所有NOKIA牌行動電話1支
    （插用以「施明川」名義租用門號0000000000號SIM卡）作
    為聯絡工具，分別於下列時、地販賣第一級毒品海洛因予張
    國清、蔡世陸、戴玉芳等3人：
（一）販賣予張國清部分：
    1.張國清先後於100年3月19日凌晨0時9分許及同日凌晨0時
      35分許使用門號0000000000號行動電話，與李大坤所使用
      上開門號行動電話聯繫，向李大坤表示欲購買第一級毒品
      海洛因，並約定在李大坤位於臺中市太平區○○○路68號
      居所樓下進行交易，稍後張國清至上揭約定交易處所，並
      向李大坤表示欲購買第一級毒品海洛因新臺幣（下同）
      1000元，李大坤隨即將1包第一級毒品海洛因交予張國清
      ，張國清則當場將現金1000元交予李大坤。
    2.張國清先後於100年3月23日凌晨1時32分許、同日凌晨1時
      41分許及同日凌晨1時44分許，使用門號0000000000號行
      動電話，與李大坤所使用上開門號行動電話聯繫，向李大
      坤表示欲購買第一級毒品海洛因，並約定在李大坤上址居
      所樓下進行交易，稍後張國清至上揭約定交易處所，並向
      李大坤表示欲購買第一級毒品海洛因1000元，李大坤隨即
      將1包第一級毒品海洛因交予張國清，張國清則當場將現
      金1000元交予李大坤。
（二）販賣予蔡世陸部分：
    1.蔡世陸先後於100年3月20日18時41分許及同日19時27分許
      使用門號0000000000號行動電話，與李大坤所使用上開門
      號行動電話聯繫，向李大坤表示欲購買第一級毒品海洛因
      1500元，並約定在臺中市○○區○○街與新平路二段之交
      岔路口附近進行交易，稍後李大坤即前往上揭約定交易處
      所，將1500元之第一級毒品海洛因交予蔡世陸，蔡世陸則
      當場將現金1500元交予李大坤。
    2.蔡世陸先後於100年3月21日18時27分許及同日19時許使用
      門號0000000000號行動電話，與李大坤所使用上開門號行
      動電話聯繫，向李大坤表示欲購買第一級毒品海洛因，並
      約定在臺中市○○區○○街與新平路二段之交岔路口附近
      進行交易，稍後李大坤即前往上揭約定交易處所，蔡世陸
      向李大坤表示欲購買第一級毒品海洛因1000元，李大坤隨
      即自其身上取出1000元之第一級毒品海洛因交予蔡世陸，
      蔡世陸則當場將現金1000元交予李大坤。
（三）販賣予戴玉芳部分：
      戴玉芳於100年3月14日20時12分許使用門號0000000000號
      行動電話，與李大坤所使用上開門號行動電話聯繫，向李
      大坤表示欲購買第一級毒品海洛因，並約定在李大坤上址
      居所進行交易，稍後戴玉芳至上揭約定交易處所，並向李
      大坤表示欲購買第一級毒品海洛因1000元，李大坤隨即將
      1000元之第一級毒品海洛因交予戴玉芳，戴玉芳則賒欠此
      次交易款項1000元迄未交付。
二、吳素蘭明知海洛因係毒品危害防制條例第2條第2項第1款所
    規定之第一級毒品，不得非法持有、販賣，竟仍與其同居人
    李大坤共同基於販賣第一級毒品海洛因以營利之犯意，吳素
    蘭以其所有SONY ERICSSON牌行動電話1支（插用以其名義租
    用門號0000000000號SIM卡）作為聯絡工具，李大坤則以其
    所有上開NOKIA牌行動電話1支（插用前揭門號0000000000
    號SIM卡）作為聯絡工具。嗣張國清於100年3月16日中午使
    用門號0000000000號行動電話，與李大坤所使用上開門號行
    動電話聯繫，向李大坤表示欲購買1000元之第一級毒品海洛
    因，李大坤隨即於同日12時34分許以其所使用上開門號行動
    電話與吳素蘭所使用前開門號行動電話聯繫，將此事告知吳
    素蘭並囑咐吳素蘭將第一級毒品海洛因交予張國清，然後，
    張國清於同日12時40分許使用前揭門號0000000000號行動電
    話與吳素蘭所使用前開門號行動電話聯繫，並約定在當時吳
    素蘭與李大坤同住上址居所進行交易，稍後張國清即前往上
    揭約定交易處所，由吳素蘭將1000元之第一級毒品海洛因交
    予張國清，張國清則當場將現金1000元交予吳素蘭。
三、李大坤明知甲基安非他命係毒品危害防制條例第2條第2項第
    2款所規定之第二級毒品，不得非法持有、販賣，竟基於販
    賣第二級毒品甲基安非他命以營利之犯意，以其所有上開
    NOKIA牌行動電話1支（輪流插用前揭門號0000000000號SIM
    卡，及以吳素蘭義租用門號0000000000號SIM卡）作為聯絡
    工具，分別於下列時、地販賣第二級毒品甲基安非他命予賴
    永修、龔琴瑟、賈宜健等3人：
（一）賴永修先後於100年2月28日13時23分許及同日13時58分許
      使用門號0000000000號行動電話，與李大坤所使用上開門
      號0000000000號行動電話聯繫，向李大坤表示欲購買第二
      級毒品甲基安非他命，並約定在臺中市○區○○路與宜昌
      街之交岔路口附近進行交易，稍後李大坤即前往上揭約定
      交易處所，賴永修向李大坤表示欲購買第二級毒品甲基安
      非他命1000元，李大坤隨即將1000元之第二級毒品甲基安
      非他命交予賴永修，賴永修則當場將現金1000元交予李大
      坤。
（二）龔琴瑟先後於100年3月11日7時2分許及同日7時15分許使
      用門號0000000000號行動電話，與李大坤所使用上開門號
      0000000000號行動電話聯繫，向李大坤表示欲購買第二級
      毒品甲基安非他命，並約定在李大坤上址居所進行交易，
      稍後龔琴瑟至上揭約定交易處所，並向李大坤表示欲購買
      第二級毒品甲基安非他命1000元，李大坤隨即將1000元之
      第二級毒品甲基安非他命交予龔琴瑟，龔琴瑟則當場將現
      金1000元交予李大坤。
（三）賈宜健於99年11月初某日使用門號0000000000號行動電話
      ，與李大坤所使用上開門號0000000000號行動電話聯繫，
      向李大坤表示欲購買第二級毒品甲基安非他命，並約定在
      位於臺中市太平區之菲力貓遊戲場後面停車場進行交易，
      稍後李大坤即前往上揭約定交易處所，賈宜健向李大坤表
      示欲購買第二級毒品甲基安非他命1000元，並當場將現金
      1000元交予李大坤，稍後，賈宜健依李大坤指示在放置於
      該停車場樓梯附近香菸盒內取得第二級毒品甲基安非他命
      。
四、吳素蘭明知甲基安非他命係毒品危害防制條例第2條第2項第
    2款所規定之第二級毒品，不得非法持有、販賣，竟仍與其
    同居人李大坤共同基於販賣第二級毒品甲基安非他命以營利
    之犯意，以其所有上開SONY ERICSSON牌行動電話1支（插用
    前揭門號0000000000號SIM卡）作為聯絡工具，李大坤則以
    其所有上開NOKIA牌行動電話1支（插用前揭門號0000000000
    號SIM卡）作為聯絡工具，並由李大坤出面向王隆民表示欲
    購第二級毒品甲基安非他命，得直接與吳素蘭聯絡並告知上
    開吳素蘭所使用行動電話門號，而先後於下列時、地販賣第
    二級毒品甲基安非他命予王隆民：
（一）王隆民於100年3月13日13時28分許使用門號0000000000號
      行動電話，與吳素蘭所使用上開門號行動電話聯繫，向吳
      素蘭表示欲購買第二級毒品甲基安非他命1000元，並約定
      在王隆民位於臺中市太平區○○○路27號住處進行交易，
      吳素蘭隨即將此事告知李大坤，李大坤即將1000元之第二
      級毒品甲基安非他命交予吳素蘭，稍後由吳素蘭前往上揭
      約定交易處所，將1000元之第二級毒品甲基安非他命交予
      王隆民，王隆民則當場將現金1000元交予吳素蘭。
（二）王隆民先後於100年3月19日9時55分許及同日10時26分許
      使用門號0000000000號行動電話，與吳素蘭所使用上開門
      號行動電話聯繫，向吳素蘭表示欲購買第二級毒品甲基安
      非他命1000元，並約定在王隆民上址住處進行交易，吳素
      蘭隨即將此事告知李大坤，李大坤即將1000元之第二級毒
      品甲基安非他命交予吳素蘭，稍後由吳素蘭前往上揭約定
      交易處所，將1000元之第二級毒品甲基安非他命交予王隆
      民，王隆民則當場將現金1000元交予吳素蘭。
五、李大坤明知海洛因屬毒品危害防制條例第2條第2項第1款所
    指之第一級毒品，不得非法持有、轉讓，竟基於轉讓第一級
    毒品海洛因之犯意，先後將數量不詳之第一級毒品海洛因轉
    讓予戴玉芳，茲分述如下：
（一）戴玉芳於100年2月28日15時59分許使用門號0000000000號
      行動電話，與李大坤所使用上開門號行動電話聯繫，約定
      在李大坤當時位於上址居所見面，稍後戴玉芳即前往上開
      約定見面處所，由李大坤將數量不詳之第一級毒品海洛因
      ，免費提供予戴玉芳施用。
（二）戴玉芳先後於100年3月2日14時16分許及同日14時29分許
      使用門號0000000000號行動電話，與李大坤所使用上開門
      號行動電話聯繫，約定在李大坤當時位於臺中市○○區○
      ○路362之1號4樓租屋處見面，稍後戴玉芳即前往上開約
      定見面處所，由李大坤將數量不詳之第一級毒品海洛因，
      免費提供予戴玉芳施用。
六、李大坤明知甲基安非他命亦屬藥事法第22條第1項第1款所列
    禁藥，不得轉讓，竟基於轉讓禁藥甲基安非他命之犯意，於
    100年2月22日18時許，在其位於臺中市太平區○○○路68號
    居所，將數量不詳之禁藥甲基安非他命免費提供予潘羿竹施
    用。
七、嗣警方於100年3月30日持本院所核發搜索票，至吳素蘭當時
    與李大坤同住上址居所進行搜索，並當場扣得李大坤所有上
    開NOKIA牌行動電話1支（含門號0000000000號、0000000000
    號SIM卡各1張）、電子磅秤1臺，及ANYCALL牌行動電話1支
    （含門號0000000000號SIM卡1張）、WIN牌行動電話1支（含
    門號0000000000號SIM卡1張）、NOKIA牌行動電話1支（序號
    000000000000000015號）、塑膠鏟子4支、吸食器1組、玻璃
    球1個、愷他命1包（含袋重1.37公克），以及吳素蘭所有前
    開SONY ERICSSON牌行動電話1支（含門號0000000000號SIM
    卡）。
八、案經臺中市政府警察局第三分局報告臺灣臺中地方法院檢察
    署檢察官偵辦查起訴。
    理  由
甲、認定犯罪事實所憑之證據及理由：
壹、證據能力部分：
一、關於被告李大坤部分：
（一）證人張國清、蔡世陸、戴玉芳、賴永修、龔琴瑟、賈宜健
      、王隆民、潘羿竹等人與被告吳素蘭於警詢所為證述，其
      中關於被告李大坤被訴犯罪事實部分，均不具有證據能力
      ：
      按被告以外之人於審判外之言詞或書面陳述，除法律有規
      定者外，不得作為證據，刑事訴訟法第159條第1項定有明
      文。查被告以外之人（包括證人、鑑定人、告訴人、被害
      人及共同被告等）於審判外之言詞或書面陳述，即所謂傳
      聞證據。由於傳聞證據有悖法院直接審理及言詞審理之精
      神，妨礙當事人之反對詰問權，影響程序正義之實現，除
      法律有規定者，例如刑法第159條第2項、同法第159條之
      1至之5、同法第206條等外，原則上不具證據能力。查上
      開證人與被告吳素蘭於警詢所為證述，其中關於被告李大
      坤被訴犯罪事實部分，乃屬於被告李大坤以外之人，於審
      判外之言詞陳述，經被告李大坤之辯護人於準備程序時爭
      執其證據能力，且查無上開例外得以之作為證據之各種情
      形，故依刑事訴訟法第159條第1項之規定，應無證據能力
      。
（二）證人張國清、蔡世陸、戴玉芳、賴永修、龔琴瑟、賈宜健
      、王隆民、潘羿竹等人於偵訊所為證述與被告吳素蘭於偵
      訊所為陳述，以及以下本件認定事實所引用之文書等證據
      ，均具有證據能力：
      按被告以外之人於審判外之陳述，經當事人於審判程序同
      意作為證據，法院審酌該言詞陳述或書面陳述作成時之情
      況，認為適當者，亦得為證據；當事人、代理人或辯護人
      於法院調查證據時，知有第159條第1項不得為證據之情形
      ，而未於言詞辯論終結前聲明異議，視為有前項之同意，
      刑事訴訟法第159條之5定有明文。查上開證人於偵訊所為
      證述與被告吳素蘭於偵訊所為陳述，及以下本件認定事實
      所引用之文書等證據，已經本院於審理時提示被告李大坤
      與其辯護人，被告李大坤與其辯護人均未對證據能力表示
      意見（見本院100年8月3日審判筆錄），揆諸前揭說明，
      可認為同意作為證據；而本院審酌該陳述作成時之情況，
      認為適當，自具有證據能力，而得採為證據。
二、關於被告吳素蘭部分：
（一）證人張國清與王隆民等人於警詢所為證述，其中關於被告
      吳素蘭被訴犯罪事實部分，均不具有證據能力：
      查證人張國清與王隆民等人於警詢所為證述，其中關於被
      告吳素蘭被訴犯罪事實部分，乃屬於被告吳素蘭以外之人
      ，於審判外之言詞陳述，經被告吳素蘭之辯護人於準備程
      序時爭執其證據能力，且查無上開例外得以之作為證據之
      各種情形，故依刑事訴訟法第159條第1項之規定，應無證
      據能力。
（二）證人張國清與王隆民於偵訊所為證述，以及以下本件認定
      事實所引用之文書等證據，均具有證據能力：
      查上開證人於偵訊所為證述，以及以下本件認定事實所引
      用之文書等證據，已經本院於審理時提示被告吳素蘭與其
      辯護人，被告吳素蘭與其辯護人均未對證據能力表示意見
      （見本院100年8月3日審判筆錄），依刑事訴訟法第159條
      之5規定，可認為同意作為證據；而本院審酌該陳述作成
      時之情況，認為適當，自具有證據能力，而得採為證據。
貳、訊據被告吳素蘭對於上開犯罪事實二所示販賣海洛因予證人
    張國清，及上開犯罪事實四（一）所示販賣甲基安非他命予
    證人王隆民部分，於偵訊及本院審理時均坦承不諱，以及對
    於上開犯罪事實四（二）所示販賣甲基安非他命予證人王隆
    民部分，於偵訊時雖否認犯行，然於本院審理時業坦承不諱
    。而被告李大坤對於上開犯罪事實五所示轉讓海洛因予證人
    戴玉芳，及上開犯罪事實六所示轉讓甲基安非他命予證人潘
    羿竹部分，於偵訊及本院審理時均坦承不諱，並矢口否認有
    何販賣海洛因、甲基安非他命之犯行，並辯稱：（一）綽號
    「阿偉」男子帶張國清到李大坤住處，張國清向李大坤表示
    其綽號叫「辦桌仔」，因常找不到藥頭，且購得海洛因不純
    ，故詢問李大坤可否調到海洛因，李大坤表示有，但要等「
    少年董仔」來，李大坤因而幫張國清調購海洛因，李大坤並
    曾向張國清表示未賺取任何利益。（二）有時「少年董仔」
    沒空來，待李大坤取得海洛因後，因上班不能等候張國清，
    才託同居人吳素蘭拿給張國清，由吳素蘭將海洛因交給張國
    清，並向其收取先墊出1000元，當時吳素蘭亦有知會張國清
    ，李大坤係替人調藥，沒有賺錢。後來，張國清又向吳素蘭
    表示沒有地方拿毒品，縱使買到也沒有效果，毒癮難耐，拜
    託吳素蘭跟李大坤說情，幫他調購1次，李大坤因見張國清
    滿面痛苦，無奈才幫其調購，且因與張國清認識不久，「少
    年董仔」不願直接與張國清見面，故「少年董仔」在2樓等
    候收錢，張國清則在樓下。由此可見，李大坤僅單純調購，
    並無任何利益可言。（三）蔡世陸所證之交易地點乃屬交通
    要衝，人車來往頻繁熱鬧，根本不可能在眾目睽睽之下交易
    毒品，且蔡世陸於警詢及偵訊均稱不願出庭作證，顯示其對
    李大坤之指控不實在，因而恐懼在法庭上作不實之指控。且
    蔡世陸於100年7月12日本院審理作證時，無法坦然明確回答
    一切訊問，李大坤問及其於何時、地曾交付金錢，蔡世陸支
    吾不應，之後李大坤再問及曾否無償提供其與其女友吸食毒
    品，蔡世陸才回答都是由其女友與李大坤接觸。況蔡世陸陳
    述交易毒品過程與賴永修證詞雷同，均指陳李大坤騎機車與
    其交易毒品，然而李大坤於94年以其女李順葦名義分期購得
    車牌號碼141號墨綠色機車，業於100年2月4或5日在位於臺
    中市○○區○○路之菲力貓遊樂場後面停車場失竊，並由李
    順葦於同日至派出所報案，自此李大坤以走路或騎自行車代
    步，遠則叫計程車，足見蔡世陸編謊誣指被告。再者，蔡世
    陸於100年7月12日本院審理時證述提及其與其女友至李大坤
    家，李大坤有提供海洛因予其當場施打，都是其女友給錢，
    印象中施打毒品就是要給錢等語，依其證述可明其向李大坤
    拿海洛因施用，有無付錢，並不明確，故其陳述應該有付錢
    ，應屬推測之詞，故難依其所為臆測之詞，為不利於李大坤
    犯行認定之依據，此部份應僅構成無償轉讓海洛因。（四）
    戴玉芳於100年7月12日本院審理證實李大坤僅有轉讓毒品，
    並未有販賣之事實，因不論雙方於100年3月14日是否口頭商
    議暫行積欠，至同年月30日李大坤經警查獲為止，期間李大
    坤與戴玉芳曾因自費接受美沙冬替代療法戒除毒癮，而數次
    在位於臺中市太平區之803國軍醫院碰面，戴玉芳證稱李大
    坤不曾向其催討任何金額，故自始至終並未有任何金錢買賣
    毒品之行為，李大坤僅以無償轉讓供其施用海洛因。且證人
    戴玉芳於100年3月30日偵訊證稱其於100年3月14日向李大坤
    買海洛因，是其個人臆測之詞，且依其所獲得之量，僅供其
    施用1次，與一般用毒者購買1000元之量可用到2、3次之經
    驗法則相悖，足見其取得之量非1000元的量，而李大坤所說
    「1000」非戴玉芳取得海洛因量之代價，且事後雙方均未再
    提起金錢部份，亦未收取或交付金錢，是李大坤應僅係單純
    無償轉讓海洛因予戴玉芳施用。（五）賴永修所施用甲基安
    非他命係由1名綽號「阿文」之人所提供，賴永修之偵訊證
    述內容不實。且賴永修證稱其電話聯絡李大坤並約在計程車
    招呼站見面後，騎機車跟在李大坤所騎機車後面，至李大坤
    住處交付1000元後，李大坤進屋內拿海洛因，之後發現誤會
    ，李大坤交還1000元，該次交易並未成功。而李大坤詢問賴
    永修，當時李大坤所騎機車顏色、車牌號碼，賴永修無法明
    確回答，然而李大坤於94年以其女李順葦名義分期購得前揭
    墨綠色機車，於100年2月4或5日在位於臺中市○○區○○路
    之菲力貓遊樂場後面停車場失竊等情已如前述，足見賴永修
    編謊誣指被告。（六）龔琴瑟係李大坤長子李順忠之同居女
    友，稱呼李大坤「阿爸」，期間龔琴瑟偶而身上有錢又在李
    大坤住處碰到「少年董仔」（文龍），也許會付錢給「少年
    董仔」（文龍），但「少年董仔」（文龍）亦知道綽號「丫
    頭」之龔琴瑟與李大坤之關係，有時龔琴瑟拿錢給「少年董
    仔」，他也不好意思收，因而丟在李大坤臥房桌上，待李大
    坤發現後，均會把錢拿到菲力貓遊藝場還給龔琴瑟。且龔琴
    瑟於100年8月3日本院審理證稱其透過潘羿竹介紹認識李大
    坤，後來才認識李順忠，之後2人同居，到李大坤家時，會
    免費吸食甲基安非他命，沒有收錢，其於100年3月11日交給
    李大坤1000元，向李大坤拿1包甲基安非他命，但隔幾日後
    ，李大坤因電玩贏錢而退還1000元，當作吃紅。（七）賈宜
    健之偵訊證述內容與其警詢內容不符，且賈宜健於100年7月
    12日本院審理時證述，將李大坤與綽號「阿明」之人牽連一
    起，顯然欲掩飾其不實證述內容，況賈宜健先證稱不認識綽
    號「阿明」之人，然李大坤詢問其是否有1部自用小客車急
    欲賣掉，賈宜健回答「有」，李大坤再詢問當時有無介紹該
    名綽號「阿明」之人去看車，賈宜健答稱「有」，而事實上
    賈宜健缺錢急用並一直拜託李大坤幫其找買主，李大坤就已
    向其介紹「少年董仔」，足見賈宜健編造不實之供詞。再者
    ，賈宜健於100年7月12日本院審理證稱99年11月2日交易時
    還有1位叫「阿明」之男子在場，可見李大坤只是介紹2人見
    面，將錢轉給「阿明」，販賣之人是「阿明」。（八）王隆
    民與李大坤相識於94年，當時李大坤在臺中市○○區○○路
    之黃昏市場內羊肉攤擔任廚師，兩人交情匪淺，而後李大坤
    貸購位於臺中市○○區○○路8號14樓4號公寓遭法拍後，乃
    透過王隆民之姑姑介紹於99年6月間租用位於臺中市太平區
    ○○○路68號房屋，該處與王隆民賣豬肉地點非常近，吳素
    蘭常向其購買豬肉，幾乎每天見面，李大坤平日休閒均至位
    於臺中市○○區○○路之菲力貓遊藝場，回家亦會經過王隆
    民住處或營業處，也常在其豬肉攤聊天，因王隆民談及最近
    情緒非常低落，生意不好，又和前女友鬧得不可開交，常喝
    酒以致工作精神不佳，要求李大坤幫其詢問甲基安非他命，
    而李大坤早知道王隆民有此嗜好，也知道其係向某位在臺中
    市○○區○○路與中山路的卡拉OK店之人拿的，且王隆民表
    示請那人拿的東西，那人都要先用，待王隆民要用已所剩無
    幾，且每次都是王隆民出錢，所以王隆民問李大坤得否購買
    ，李大坤顧及多年交情，才義無反顧幫王隆民調得甲基安非
    他命，事後怕王隆民糾纏，因此才留吳素蘭的電話，其實每
    次都是李大坤經過王隆民的豬肉攤，王隆民請李大坤調得甲
    基安非他命，待其收攤後再行聯絡，俟王隆民收攤後，李大
    坤已在休息，才由吳素蘭代為與其接洽，李大坤係因顧及多
    年朋友交情，以幫忙心態為之，無利益可言云云。
參、經查：
一、關於上開犯罪事實一（一）被告李大坤販賣海洛因予證人張
    國清部分：
（一）證人張國清於100年3月30日接受檢察官訊問時具結證稱：
     （提示100年3月19日凌晨0時9分及0時35分通聯譯文，各講
      何內容？）0000000000是伊的電話，0000000000是李大坤
      的電話，當天是伊打電話給李大坤，當時是李大坤接聽的
      ，在凌晨0時35分打電話跟李大坤說伊到了，大約在10分
      鐘之後李大坤拿到他位於宜欣街住家樓下給伊，伊當時給
      他1000元，他當時給伊1包海洛因，當時有交易成功等語
      ，並具結證稱：（提示100年3月23日凌晨1時32分及1時41
      分、44分之通聯譯文，該通聯絡之後，毒品是否有交易成
      功？）有。（這次交易時間跟地點？）於100年3月23日1
      點44分在李大坤住處樓下，李大坤就馬上拿1包海洛因下
      來，伊當天有拿1000元給李大坤，有交易成功等語（見臺
      灣臺中地方法院檢察署100年度偵字第7894號偵查卷第21
      頁、第23頁）。
（二）證人張國清於100年4月14日接受檢察官訊問時具結證稱：
      (提示100年3月30日偵訊筆錄，所述實在否？）實在。（
      提示0000000000與0000000000於100年3月23日1時32分、
      41分、44分監聽譯文，這是何人間的對話？）是伊與李大
      坤的對話，這次伊有買到毒品，是李大坤拿毒給伊的，伊
      買1000元的海洛因，去他住處樓下跟他買。（為何你在警
      局說這次沒跟他買到毒品？）因為伊不太認識字，上次檢
      察官把譯文唸給伊聽，才回想起來。（你是否在做辦桌的
      ？）是等語（見臺灣臺中地方法院檢察署99年度他字第
      6800號偵查卷第60頁）。
（三）被告於本院審理時供稱其所使用行動電話門號為00000000
      00號等語（見本院卷第19頁背面至第20頁）。而依通訊監
      察譯文記載，上開被告李大坤所使用行動電話門號000000
      0000號於100年3月19日及同年月23日，與上揭證人張國清
      所使用行動電話門號0000000000號之通話內容如下：（1
      ）於100年3月19日2則通話，第1則於當日凌晨0時9分47
      秒之通話內容：「B：阿兄，我阿偉的朋友啦，有方便嗎
      ？A：有阿。B：我現在人在烏日，我等一下順便過去好了
      ，喔，謝喔。」等語，及第2則於當日凌晨0時35分1秒之
      通話內容：「B：喂，我阿偉的朋友，我到了。A：好。」
      等語。（2）於100年3月23日3則通話，第1則於當日凌晨1
      時32分23秒之通話內容：「B：兄ㄟ，你這麼晚打。A：嘿
      ，回來了。B：喔好，這樣，不然明天好了。」等語，及
      第2則於當日凌晨1時41分26秒之通話內容：「B：喂，阿
      兄喔，我差不多兩分鐘就到了。A：好好好。」等語，以
      及第3則於當日凌晨1時44分51秒之通話內容：「A：下去
      了。B：喔。」等語（見臺中市警察局[現改制為臺中市政
      府警察局]第三分局中市警三分偵字第1000008048號刑案
      偵查卷第105頁）。
（四）經核上開證人張國清偵訊證述內容，已詳細描述其分別於
      100年3月19日及同年月23日向被告李大坤購買海洛因之過
      程，核與上開通訊監察譯文所載通話日期及通話情形，大
      致相符，參以，證人張國清於100年3月30日經警採集尿液
      送驗，結果呈嗎啡陽性反應，有詮昕科技股份有限公司
      100年4月12日報告編號第00000000號濫用藥物尿液檢驗報
      告1紙附卷可稽（見臺灣臺中地方法院檢察署100年度偵字
      第7896號偵查卷第109頁），足徵證人張國清因有施用海
      洛因之習慣，而有獲取海洛因之必要及經驗，是以，上開
      證人張國清證述其向被告李大坤購買海洛因之經過，應屬
      其親身經驗而可採信。
（五）綜上，足認證人張國清先後於100年3月19日及同年月23
      日向被告李大坤購買2次海洛因之情形如下：
    1.證人張國清先後於100年3月19日凌晨0時9分許及同日凌晨
      0時35分許使用門號0000000000號行動電話，與被告李大
      坤所使用上開門號行動電話聯繫，向被告李大坤表示欲購
      買海洛因，並約定在被告李大坤位於臺中市太平區○○○
      路68號居所樓下進行交易，稍後證人張國清至上揭約定交
      易處所，並向被告李大坤表示欲購買海洛因1000元，被告
      李大坤隨即將1包海洛因交予證人張國清，證人張國清則
      當場將現金1000元交予被告李大坤。
    2.證人張國清先後於100年3月23日凌晨1時32分許、同日凌
      晨1時41分許及同日凌晨1時44分許，使用門號0000000000
      號行動電話，與被告李大坤所使用上開門號行動電話聯繫
      ，向被告李大坤表示欲購買海洛因，並約定在被告李大坤
      上址居所樓下進行交易，稍後證人張國清至上揭約定交易
      處所，並向被告李大坤表示欲購買海洛因1000元，被告李
      大坤隨即將1包海洛因交予證人張國清，證人張國清則當
      場將現金1000元交予被告李大坤。
（六）至被告李大坤辯稱：綽號「阿偉」男子帶張國清到李大坤
      住處，張國清向李大坤表示其綽號叫「辦桌仔」，因常找
      不到藥頭，且購得海洛因不純，故詢問李大坤可否調到海
      洛因，李大坤表示有，但要等「少年董仔」來，李大坤因
      而幫張國清調購海洛因，李大坤並曾向張國清表示未賺取
      任何利益云云。惟查：
    1.按聯絡毒品買賣、交付毒品、收取毒品買賣價金等行為，
      皆屬販賣毒品罪構成要件事實之一部，苟有參與其事，即
      係分擔實行犯罪行為，自應負販賣毒品罪責（最高法院97
      年臺上字第1439號判決意旨參照），足見磋商交易毒品之
      時間、地點、金額、數量等事宜，及實際交付毒品並收取
      現款，係構成販賣毒品罪之重要核心行為。而所謂代購（
      即俗稱「調貨」）行為是否構成販賣，自應視行為過程之
      基本特徵加以判斷，若被告收集金錢後，直接將毒品交予
      該金錢提供者，阻斷該金錢提供者與毒品提供者之間聯繫
      管道，藉以維持其本身毒品交易適當規模，其行為仍具有
      維繫其毒品交易管道以擴張毒品交易之特徵，應仍屬毒品
      危害防制條例所規定之販賣行為。觀諸上開證人張國清偵
      訊證述內容，已表明其先後於100年3月19日及同年月23日
      向被告李大坤購買2次海洛因，均係當面一手交錢一手交
      貨而完成交易，至被告李大坤之貨源為何及如何調貨，應
      僅係被告李大坤向上手調取海洛因以遂其販售海洛因營利
      之目的，均無礙於被告李大坤係出面與證人張國清為上開
      海洛因買賣交易之人，蓋一般毒品販賣者，除非自身即為
      毒品大盤，否則於存貨不足時向其上手調貨後再賣予他人
      ，實屬常態，是以，縱如被告李大坤所辯係向上手調取海
      洛因後再交予證人張國清並收取購買海洛因之款項，被告
      李大坤亦無從因此卸免其販賣海洛因之罪責，即難據此為
      對被告李大坤有利之認定。
    2.復按近來政府為杜絕毒品之氾濫，對於查緝施用及販賣毒
      品之工作，無不嚴加執行，販賣毒品罪又係重罪，設若無
      利可圖，衡情一般持有毒品之人當無輕易將所持有之第一
      級毒品海洛因轉讓他人而甘冒於再次向他人購買時，而有
      被查獲移送法辦危險之理。且第一級毒品海洛因可任意分
      裝或增減其份量，而每次買賣之價量，亦隨時隨雙方關係
      之深淺、當時之資力、需求程度及對行情之認知等因素，
      機動的調整，因之販賣之利得，除經坦承犯行，或價量均
      臻明確外，委難察得實情，職是之故，縱未確切查得販賣
      賺取之實際差價，但除別有事證，足認係按同一價格轉讓
      ，確未牟利外，尚難執此認非法販賣之事證有所不足，致
      知過坦承者難辭重典，飾詞否認者反得逞僥倖，而失情理
      之平。查本件被告李大坤分別以上開犯罪事實一（一）
      1.2.所示價格販賣第一級毒品海洛因予證人張國清，交易
      次數合計2次，被告李大坤既甘冒科以重刑之危險，而販
      賣第一級毒品海洛因，若謂其無營利之意圖，孰能置信。
      綜上，足認被告李大坤分別於上開犯罪事實一（一）1.2.
      所示時、地販賣第一級毒品海洛因予證人張國清，交易次
      數合計2次，均有營利之意圖，灼然甚明。
    3.從而，被告李大坤所辯前詞，顯係事後卸責之詞，尚非可
      採。又被告李大坤請求傳訊證人張國清，經本院向該名證
      人之戶籍地址送達100年7月12日審判期之審理傳票，因未
      獲會晤該名證人，已由與該名證人同住上址之其父張傳富
      於100年6月15日蓋章收訖，而該名證人未到庭應訊，嗣經
      本院囑託臺中市政府警察局第六分局拘提該名證人，亦拘
      提未獲等情，有送達證書、個人基本資料及本院電話紀錄
      表在卷可稽（見本院卷第102頁、第117頁、第220頁），
      參以，證人張國清於96年5月9日經當庭釋放後，未再有任
      何在監押紀錄，亦有臺灣高等法院被告前案紀錄表在卷可
      稽（見本院卷第88至92頁），則本件自無從對證人張國清
      進行交互詰問，併此敘明。
二、關於上開犯罪事實一（二）被告李大坤販賣海洛因予證人蔡
    世陸部分：
（一）證人蔡世陸於100年3月30日接受檢察官訊問時具結證稱：
     （是否認識李大坤、吳素蘭？）伊認識李大坤，伊都叫他
      「瘦仔」，伊不認識吳素蘭。（你所使用電話？）000000
      0000。（提示0000000000與0000000000於100年3月20日3
      通監聽譯文，這是何人間的對話？）是伊與「瘦仔」的對
      話，A是「瘦仔」，B是伊。（這3通通話後，你有無向「
      瘦仔」買到毒品？）有，大約晚上7點半左右，伊在宜文
      街與新平路2段交岔路口與他見面，該次向他購買1500元
      海洛因，一手交錢一手交貨，該次只有「瘦仔」1個人來
      。（該次「瘦仔」所使用交通工具為何？）騎機車來。（
      譯文中講到的「15」為何意？）就是要購買1500元的意思
      。（提示0000000000與0000000000於100年3月21日2通監
      聽譯文，這是何人間的對話？）是伊與「瘦仔」的對話，
      A是「瘦仔」，B是伊。（這2通通話後，你有無向「瘦仔
      」買到毒品？）有，大約晚上7點5分左右，伊在宜文街與
      新平路2段交叉路口與他見面，該次向他購買1000元海洛
      因，是一手交錢一手交貨，該次只有「瘦仔」1個人來。
      （該次「瘦仔」所使用交通工具為何？）騎機車來。（這
      兩次向「瘦仔」所購買的毒品，你有無施用？）有，確定
      都是海洛因。（這兩次向「瘦仔」購買毒品，是你單純向
      他購買，還是與他合資向別人購買毒品？）單純向他購買
      毒品。（提示男性指認紀錄表，裡面有無「瘦仔」？）編
      號3是「瘦仔」。（你精神狀況？）很好。（你與「瘦仔
      」有無仇恨或糾紛？）沒有。（是否願意與「瘦仔」對質
      ？）不要，伊會怕，但伊說的是實話等語（見上開100 年
      度偵字第7896號偵查卷第33至34頁）。
（二）證人蔡世陸於100年7月12日本院審理時具結證稱：（你和
      被告李大坤是何關係？）朋友，是男生的朋友「阿生（譯
      音）」介紹認識的。（為何要介紹你和被告認識？）因為
      要購買毒品。（提示100年3月30日蔡世陸偵查筆錄，筆錄
      內容是否實在？）實在。（你的手機號碼幾號？）000000
      0000號。（提示警卷第239頁以下通訊監察譯文，100年3
      月20日12時37分跟18時41分這2通訊監察譯文，000000000
      0跟0000000000通話內容是誰與何人通話內容？）這是伊
      和李大坤的通話。（譯文當中有提到「15」是何意？）
      1500元。（依照當日譯文所示，你是否要向李大坤購買
      1500元的海洛因？）是。（當天被告是在何處將海洛因交
      付給你？）他家附近，是透天厝。（是何人把毒品交給你
      ？）李大坤交給伊。（這1500元你交給何人？）李大坤。
      （當天李大坤是如何和你會合？是騎機車還是使用其他交
      通工具？）是騎機車。（100年3月20日19時27分這通是你
      們當日通話的最後1通，這通電話之後多久被告就與你會
      合，並把海洛因交給你？）5到10分鐘。（依你的記憶100
      年3月20日當天，被告交付給你毒品的地點與被告的家，
      以機車來講大約距離多少車程？）騎機車不到1分鐘。（
      100年3月21日18時27分和19時，這2通譯文是何人的通話
      ？）伊和李大坤的通話。（當日你是否有和李大坤購買海
      洛因？）有，但數量伊忘記了。（偵查中說是1000元是否
      實在？）實在。（李大坤在該次交付毒品的地點在何處？
      ）與100年3月20日地點相同，在李大坤家附近路口，是在
      宜文街與新平路二段交岔路口。（100年3月21日19時這通
      譯文，這次通完話後到被告拿毒品給你，大約間隔多久時
      間？）5到10分鐘。（這次是如何與你會合？）騎機車。
      （這2次你確定都有分別交付1500元、1000元向被告購買
      海洛因？）是。（你剛認識被告時，是朋友帶你去的嗎？
      ）是朋友介紹，但是是伊自己去找被告。（第1次去找被
      告時，被告有無提供海洛因給你免費施用？）沒有。（去
      過李大坤的家幾次？）忘記了。（就你所知，李大坤有幾
      個家？）兩個，伊都有去過。（你剛才提到說，100年3月
      20日在宜文街跟新平路口那裡有跟被告拿1500元的海洛因
      ，當時有無其他人在場？）沒有。（你們在宜文街跟新平
      路二段路口見面的時候，被告就當場交海洛因給你，你交
      現金給他？）是的。（100年3月21日同一地點，你是否有
      拿到海洛因？）有。（你們見面時，有無其他人在場？）
      沒有。（你們一見面，被告就給你海洛因，你就給他錢？
      ）是。（100年3月21日通聯看不出來有提到跟海洛因有關
      的事情，被告如何拿海洛因給你？）見面的時候才說。（
      見面時，你們如何說？）有說要買1000元，李大坤就從他
      身上拿毒品給伊，伊當場就拿1000元給他。（你一般向被
      告李大坤買毒品都買多少數量？）1000元，1小包。（100
      年3月20日你為何特別強調要「15」？）因為這次伊要
      1500，數量較多，所以特別這樣說。（如你剛才所述，
      100年3月20日、100年3月21日你分別向李大坤購買海洛因
      各1次？）是的。（上開2次交易情形，如你所說，是否都
      是你先打電話給李大坤，之後隔了5到10分鐘，你和李大
      坤見面，李大坤就交海洛因給你，你就當場拿錢給他？）
      是的。（你跟李大坤見面後，李大坤是從身上拿毒品給你
      ，還是先離開去其他地方再回來拿毒品給你？）李大坤都
      是直接從身上拿毒品給伊。（上開2次交易情形，你和李
      大坤之間的交易，除了你和李大坤2人外有無其他人參與
      ？）沒有。（李大坤交給你的海洛因，他是如何取得的，
      你是否清楚？）伊不知道，李大坤沒有跟伊說。（你剛才
      說，李大坤有2個住處，地點是在那裡？）都是在宜文街
      和新平路附近，2個地點相距很近，1個是透天厝，1個是
      公寓等語，並具結證稱：（阿生叫你來找李大坤，是否是
      因為提供海洛因給你的人被警察抓了？是否你透過阿生叫
      李大坤幫你調貨？當次李大坤調到貨交給你，你就當場施
      打，李大坤有無向你收錢？）伊確實當場有施用，海洛因
      也是李大坤提供的，應該有向伊收錢，收多少錢伊忘記了
      。（當天你是否有和你女朋友一起去？）是。（你是出事
      之後才去李大坤那裡？）是。（你說李大坤騎機車，李大
      坤是騎何種顏色的機車？）忘記了。（你和李大坤有無恩
      怨？）沒有。（李大坤剛才問你，你說你有和女朋友去李
      大坤家，李大坤有提供海洛因給你，你當場施打，這次你
      是去李大坤哪裡的住所？）是去公寓的那個地方。（這次
      施打的海洛因有無收錢？）伊和女朋友去的時候，都是女
      朋友在給錢，印象中施打毒品就是要給錢，雖然不是伊給
      的，但伊想應該是有給錢。（你所講的這次和你女朋友一
      起去的時候，和你剛才作證的100年3月20日、100年3月21
      日2次在宜文街與新平路二段交岔路口的交易，有無關聯
      ？）沒有。（上開100年3月20日、100年3月21日交易毒品
      ，你女朋友有無在場？）沒有在場。（你剛才作證說在被
      告公寓住處由被告提供你和你女朋友施用毒品的那次時間
      ，大概是在何時？）是在100年3月20日之前1個月內，但
      詳細時間伊忘記了等語（見本院卷第152至156頁背面）。
（三）而依通訊監察譯文記載，上開被告李大坤所使用行動電話
      門號0000000000號於100年3月20日及同年月21日，與上揭
      證人蔡世陸所使用行動電話門號0000000000號之通話內容
      如下：（1）於100年3月20日3則通話，第1則於當日12時
      37分20秒之通話內容：「B：喂，瘦兄喔。A：嘿，怎樣。
      B：現在過去找你方便嗎？A：有阿。B：有喔，那我到了
      打給你。」等語，及第2則於當日18時41分55秒之通話內
      容：「B：瘦兄，等一下過去找你好嗎？A：快一點喔，我
      等一下要出門喔。B：ㄟ，瘦兄，可以一五嗎？A：一五。
      B：嘿阿。A：來再說阿。」等語，以及第3則於當日19時
      27分0秒之通話內容：「B：兄，我在外面等了。A：下去
      了啦。」等語，且此時上開被告李大坤所使用行動電話門
      號之基地臺係位於臺中市○○區○○路322之1、322之2、
      322之3、322之4號。（2）於100年3月21日2則通話，第1
      則於當日18時27分20秒之通話內容：「B：喂，瘦兄喔，
      過去找你好嗎？A：好阿。」等語，及第2則於當日19時0
      分1秒之通話內容：「B：喂，到了。」等語，且此時上開
      被告李大坤所使用行動電話門號之基地臺位係於臺中市○
      ○區○○路322之1、322之2、322之3、322之4號等情（見
      上開中市警三分偵字第1000008048號刑案偵查卷第239頁
      ）。
（四）經核上開證人蔡世陸先後於偵訊及本院審理時證述其先後
      2次向被告李大坤購買海洛因之交易情形，大致相符，且
      上開證述內容詳述其分別於100年3月20日及同年月21日向
      被告李大坤購買海洛因之聯絡方式及交易日期、地點、金
      額等情，亦與上開通訊監察譯文所載通話日期、通話內容
      及基地臺位置等情，大致相符，是以，上開證人蔡世陸之
      證詞，應堪採信。
（五）綜上，足認證人蔡世陸先後向被告李大坤購買2次海洛因
      之情形如下：
    1.證人蔡世陸先後於100年3月20日18時41分許及同日19時27
      分許使用門號0000000000號行動電話，與被告李大坤所使
      用上開門號行動電話聯繫，向被告李大坤表示欲購買第海
      洛因1500元，並約定在臺中市○○區○○街與新平路二段
      之交岔路口附近進行交易，稍後被告李大坤即前往上揭約
      定交易處所，將1500元之海洛因交予證人蔡世陸，證人蔡
      世陸則當場將現金1500元交予被告李大坤。
    2.證人蔡世陸先後於100年3月21日18時27分許及同日19時許
      使用門號0000000000號行動電話，與被告李大坤所使用上
      開門號行動電話聯繫，向被告李大坤表示欲購買海洛因，
      並約定在臺中市○○區○○街與新平路二段之交岔路口附
      近進行交易，稍後被告李大坤即前往上揭約定交易處所，
      證人蔡世陸向被告李大坤表示欲購買海洛因1000元，被告
      李大坤隨即將自其身上取出1000元之海洛因交予證人蔡世
      陸，證人蔡世陸則當場將現金1000元交予被告李大坤。
（六）至被告李大坤辯稱：李大坤於94年以其女李順葦名義分期
      購得車牌號碼141號墨綠色機車，已於100年2月4或5日在
      位於臺中市○○區○○路之菲力貓遊樂場後面停車場失竊
      ，並由李順葦於當日至派出所報案，自此李大坤以走路或
      騎自行車代步，遠則叫計程車，足見蔡世陸編謊誣指被告
      李大坤。再者，蔡世陸於100年7月12日本院審理時證述提
      及其與其女友至李大坤家，李大坤有提供海洛因予其當場
      施打，都是其女友給錢，印象中施打毒品就是要給錢等語
      ，依其證述可明其向李大坤拿海洛因施用，有無付錢，並
      不明確，故其陳述應該有付錢，應屬推測之詞，故難依其
      所為臆測之詞，為不利於李大坤犯行認定之依據，此部份
      應僅構成無償轉讓海洛因云云。惟查：
    1.被告李大坤所提臺中市政府警察局車輛協尋電腦輸入單固
      然記載：車牌號碼JQM-141號綠色重型機車之登記車主係
      李順葦，且李順葦曾於100年2月7日報案表示該車於同年
      月6日在臺中市○○區○○路三段95號之1失竊等情（見本
      院卷第271頁）。然觀諸上開證人蔡世陸證述內容，雖曾
      提及被告李大坤騎乘機車前往上開地點與其交易毒品，但
      從未表示被告李大坤當時所騎乘機車係「車牌號碼JQM-14
      1號綠色重型機車」，尚難僅據前開車輛協尋電腦輸入單
      所載內容，逕認上開證人蔡世陸證述內容不實，而為對被
      告李大坤有利之認定。
    2.觀諸上開證人蔡世陸於本院審理時證述內容，固提及曾與
      其女友至被告李大坤家中施打海洛因等情，然其亦表明該
      次施打海洛因時間係於100年3月20日之前1個月內，且與
      其證述分別於100年3月20日及同年月21日在臺中市○○街
      與新平路二段之交岔路口附近向被告李大坤購買海洛因等
      情無關，自難僅據上開證人蔡世陸於本院審理時證述提及
      曾與其女友至被告李大坤家中施打海洛因，逕認上開證人
      蔡世陸證述其分別於100年3月20日及同年月21日在臺中市
      ○○街與新平路二段之交岔路口附近向被告李大坤購買海
      洛因等情不實，而為對被告李大坤有利之認定。
    3.按近來政府為杜絕毒品之氾濫，對於查緝施用及販賣毒品
      之工作，無不嚴加執行，販賣毒品罪又係重罪，設若無利
      可圖，衡情一般持有毒品之人當無輕易將所持有之第一級
      毒品海洛因轉讓他人而甘冒於再次向他人購買時，而有被
      查獲移送法辦危險之理。且第一級毒品海洛因可任意分裝
      或增減其份量，而每次買賣之價量，亦隨時隨雙方關係之
      深淺、當時之資力、需求程度及對行情之認知等因素，機
      動的調整，因之販賣之利得，除經坦承犯行，或價量均臻
      明確外，委難察得實情，職是之故，縱未確切查得販賣賺
      取之實際差價，但除別有事證，足認係按同一價格轉讓，
      確未牟利外，尚難執此認非法販賣之事證有所不足，致知
      過坦承者難辭重典，飾詞否認者反得逞僥倖，而失情理之
      平。查本件被告李大坤分別以上開犯罪事實一（二）1.2.
      所示價格販賣第一級毒品海洛因予證人蔡世陸，交易次數
      合計2次，被告李大坤既甘冒科以重刑之危險，而販賣第
      一級毒品海洛因，若謂其無營利之意圖，孰能置信。綜上
      ，足認被告李大坤分別於上開犯罪事實一（二）1.2.所示
      時、地販賣第一級毒品海洛因予證人蔡世陸，交易次數合
      計2次，均有營利之意圖，灼然甚明。
    4.從而，被告李大坤所辯前詞，顯係事後卸責之詞，尚非可
      採。
三、關於上開犯罪事實一（三）被告李大坤販賣海洛因予證人戴
    玉芳部分，及上開犯罪事實五被告李大坤轉讓海洛因予證人
    戴玉芳部分：
（一）證人戴玉芳於100年3月30日接受檢察官訊問時具結證稱：
     （是否認識李大坤、吳素蘭？）兩個都認識。（你所使用
      電話幾號？）0000000000、0000000000。（有無向李大坤
      或吳素蘭購買毒品？）只有跟李大坤購買過海洛因。（提
      示0000000000與0000000000於100年2月28日15時59分監聽
      譯文，這是何人間的對話？）是伊與李大坤的對話。（這
      通對話後，有無買到毒品？）這次有跟他拿到毒品，就是
      在當天下午約4點半左右，伊去他宜欣路住處，他拿了約
      1000元的海洛因給伊，但他沒跟伊收錢，因為他還欠伊錢
      。（該次你向他拿毒品，是他送你施用，還是他拿毒品跟
      你抵債？）沒明講。（提示0000000000與0000000000於
      100年3月2日14時16分、29分監聽譯文，這是何人間的對
      話？）都是伊與李大坤的對話。（這2通對話後，有無買
      到毒品？）這次有跟他拿到毒品，就是在當天下午約4、5
      點左右，伊去他宜昌路租屋處，他拿了約1000元的海洛因
      給伊，但他沒跟伊收錢。（該次你向他拿毒品，是他送你
      施用，還是他拿毒品跟你抵債？）沒明講。（提示0000
      000000與0000000000於100年3月14日20時12分監聽譯文，
      這是何人間的對話？）都是伊與李大坤的對話。（這通對
      話後，有無買到毒品？）這次有跟他拿到毒品，就是講完
      這通電話約15分鐘後，伊去他宜欣路住處，他拿了約1000
      元的海洛因給伊，但他沒跟伊收錢。（該次你向他拿毒品
      ，是他送你施用，還是他拿毒品跟你抵債？）都不是，這
      次是他要把毒品賣給伊，因為這次他拿毒品給伊時，有跟
      伊說「1000」，意思就是要跟伊收1000元，伊跟他說先欠
      著，剛剛所說2次他拿毒品給伊，沒跟伊說「1000」。（
      上開3次你拿到的毒品是否都有施用？）有，確定都是海
      洛因。（你於100年3月14日向李大坤購買毒品，是單獨向
      他購買，還是請向別人調毒品？）單獨向他購買。（提示
      男性指認紀錄表，裡面有無李大坤？）編號3是李大坤。
      （你目前精神狀況？）不是很好，因為警察6點多就到伊
      家，伊今天凌晨5點多才回去，但不會影響伊剛才所說的
      話。（你與李大坤有無仇恨或糾紛？）沒有。（是否願意
      與李大坤對質？）願意等語（見上開100年度偵字第7896
      號偵查卷第38至40頁）。
（二）而依通訊監察譯文記載，上開被告李大坤所使用行動電話
      門號0000000000號於100年2月28日、同年3月2日、及同年
      3月14日，與上揭證人戴玉芳所使用行動電話門號0000000
      000號之通話內容如下：（1）於100年2月28日15時59分47
      秒之通話內容：「B：大哥，我坐高鐵上來了，你在家嗎
      ？A：在。」等語。（2）於100年3月2日2則通話，第1則
      於當日14時16分26秒之通話內容：「B：沒有在家。A：菲
      力貓。B：好。」等語，及第2則於當日14時29分42秒之通
      話內容：「B：我怎麼沒看到你。A：四樓。」等語。（3
      ）於100年3月14日20時12分45秒之通話內容：「B：有在
      家嗎？A：有。」等語（見上開中市警三分偵字第1000008
      048號刑案偵查卷第190至191頁）。
（三）經核上開證人戴玉芳偵訊證述內容，已詳細描述被告李大
      坤分別100年2月28日及同年3月2日將海洛因無償轉讓予其
      之際，均未向其提及價錢，及其於同年3月14日向被告李
      大坤購買海洛因之際，被告李大坤清楚向其表示價錢為
      1000元等情，且上開證述內容提及被告李大坤先後3次交
      付海洛因之聯絡方式及交付日期等情，亦與上開通訊監察
      譯文所載通話日期、通話情形等情，大致相符，參以，證
      人戴玉芳前因施用第一、二級毒品，經本院以100年度毒
      聲字第149號裁定令入勒戒處所施以觀察、勒戒確定等情
      ，有臺灣高等法院被告前案紀錄表在卷可稽（見本院卷第
      96頁），足徵證人戴玉芳因有施用海洛因之習慣，而有獲
      取海洛因之必要及經驗，是以，上開證人戴玉芳證述被告
      李大坤分別100年2月28日及同年3月2日將海洛因無償轉讓
      予其，及其於同年3月14日向被告李大坤購買海洛因之經
      過，應屬其親身經驗而可採信。至證人戴玉芳於本院審理
      時證稱：（100年3月14日晚上20時、21時許有無向李大坤
      購買海洛因？）伊不確定等語（見本院卷第144頁背面）
      ，顯係事後迴護被告李大坤之詞，尚難採信。
（四）綜上，足認證人戴玉芳於100年3月14日20時12分許使用門
      號0000000000號行動電話，與被告李大坤所使用上開門號
      行動電話聯繫，向被告李大坤表示欲購買海洛因，並約定
      在被告李大坤位於臺中市太平區○○○路68號居所進行交
      易，稍後證人戴玉芳至上揭約定交易處所，並向被告李大
      坤表示欲購買海洛因1000元，被告李大坤隨即將1000元之
      海洛因交予證人戴玉芳，證人戴玉芳則賒欠此次交易款項
      1000元迄未交付。另被告李大坤分別100年2月28日及同年
      3月2日將海洛因無償轉讓予證人戴玉芳之情形如下：
    1.證人戴玉芳於100年2月28日15時59分許使用門號00000000
      00號行動電話，與被告李大坤所使用上開門號行動電話聯
      繫，約定在被告李大坤上址居所見面，稍後證人戴玉芳即
      前往上開約定見面處所，由被告李大坤將數量不詳之海洛
      因，免費提供予證人戴玉芳施用。
    2.證人戴玉芳先後於100年3月2日14時16分許及同日14時29
      分許使用門號0000000000號行動電話，與被告李大坤所使
      用上開門號行動電話聯繫，約定在被告李大坤當時位於臺
      中市○○區○○路362之1號4樓租屋處見面，稍後證人戴
      玉芳即前往上開約定見面處所，由被告李大坤將數量不詳
      之海洛因，免費提供予證人戴玉芳施用。
（五）又被告李大坤辯稱：自100年3月14日起至同年月30日止期
      間，李大坤與證人戴玉芳曾多次碰面，但證人戴玉芳證稱
      李大坤不曾向其催討任何金額，故李大坤僅以無償轉讓供
      其施用海洛因云云。惟查：
    1.證人戴玉芳於100年7月2日本院審理時證稱：（李大坤到
      100年3月14日為止，到底欠妳多少錢？）不確定，1萬元
      左右。（為何李大坤會欠妳錢？）他向伊借錢，但伊沒有
      問原因等語，並具結證稱：（李大坤是否曾經跟妳在803
      見過面，都沒有跟你要錢？）是，在100年3月14日之後沒
      幾天，伊在803大門口進去左轉喝美沙冬，在那裡遇到等
      語，及具結證稱：（妳剛才說100年3月14日過沒有幾天，
      在803遇到李大坤時，李大坤沒有向妳要錢，但如果依妳
      剛才所述，當時李大坤還欠妳1萬元，為何要向妳要錢？
      ）李大坤沒有向伊要錢，伊想是因為當時李大坤還欠伊1
      萬元，伊只欠李大坤1000元海洛因的錢等語（見本院卷第
      146頁背面至第148頁）。觀諸上開證人戴玉芳證述內容已
      表明係因被告李大坤積欠其借款債務高達1萬元，顯高於
      其所積欠被告李大坤1000元海洛因交易款項，故被告李大
      坤未向其索討1000元，尚難僅據上開證人戴玉芳於本院審
      理證述內容，而逕認被告李大坤於100年3月14日將海洛因
      交予證人戴玉芳係無償轉讓。
    2.按近來政府為杜絕毒品之氾濫，對於查緝施用及販賣毒品
      之工作，無不嚴加執行，販賣毒品罪又係重罪，設若無利
      可圖，衡情一般持有毒品之人當無輕易將所持有之第一級
      毒品海洛因轉讓他人而甘冒於再次向他人購買時，而有被
      查獲移送法辦危險之理。且第一級毒品海洛因可任意分裝
      或增減其份量，而每次買賣之價量，亦隨時隨雙方關係之
      深淺、當時之資力、需求程度及對行情之認知等因素，機
      動的調整，因之販賣之利得，除經坦承犯行，或價量均臻
      明確外，委難察得實情，職是之故，縱未確切查得販賣賺
      取之實際差價，但除別有事證，足認係按同一價格轉讓，
      確未牟利外，尚難執此認非法販賣之事證有所不足，致知
      過坦承者難辭重典，飾詞否認者反得逞僥倖，而失情理之
      平。查本件被告李大坤以上開犯罪事實一（三）所示價格
      販賣第一級毒品海洛因予證人戴玉芳，被告李大坤既甘冒
      科以重刑之危險，而販賣第一級毒品海洛因，若謂其無營
      利之意圖，孰能置信。綜上，足認被告李大坤分別於上開
      犯罪事實一（三）所示時、地販賣第一級毒品海洛因予證
      人戴玉芳，有營利之意圖，灼然甚明。
    3.復按刑法上販賣罪之完成，與民法上買賣契約之成立，二
      者之概念尚有不同。在民法上，買賣雙方就買賣標的物與
      價金等買賣要件之意思表示一致，其買賣契約固已成立。
      然刑法上之販賣行為，則須以營利為目的，將標的物販入
      或賣出，有一於此，其犯罪行為始為完成，苟行為人尚未
      將標的物販入或賣出，即難謂其販賣行為已屬完成。而所
      謂賣出，自應以標的物已否交付為斷，苟標的物已交付，
      縱買賣價金尚未給付，仍應論以販賣既遂罪；反之，如標
      的物尚未交付，縱行為人已收受價金，仍難謂其販賣行為
      已屬完成。苟係1次販入毒品，分次出售，其第2次以後之
      販毒行為，如僅收受價金，但毒品尚未交付，依上說明，
      即應論以未遂犯（最高法院96年度臺上字第1836號判決意
      旨參照）。查證人戴玉芳於100年3月14日向被告李大坤購
      買第一級毒品海洛因之際，被告李大坤清楚向其表示價錢
      為1000元，並當場將1000元之第一級毒品海洛因交予證人
      戴玉芳，足見被告李大坤以營利為目的而賣出第一級毒品
      海洛因，並已將第一級毒品海洛因交予證人戴玉芳，則其
      販賣行為已屬完成，雖證人戴玉芳迄未給付該次買賣價金
      1000元，仍應論以販賣第一級毒品既遂罪。
    4.從而，被告李大坤所辯前詞，顯係事後卸責之詞，尚非可
      採。
四、關於上開犯罪事實二被告李大坤與吳素蘭共同販賣海洛因予
    證人張國清部分：
（一）證人張國清於100年3月30日接受檢察官訊問時具結證稱：
     （提示100年3月16日12時34分、12時40分通聯譯文，各講
      何內容？）0000000000這支電話是吳素蘭在使用，伊如果
      找不到李大坤，就會找吳素蘭，當天在100年3月16日12時
      40分那次伊在那邊等都等不到人。（為何你在警察局說你
      這次有跟綽號「阿姊」的人買到，買到1000元海洛因？）
      因為記錯不同天。（為何在3月16日12時34分李大坤有打
      電話給吳素蘭說：等一下辦桌仔會過去找你，妳等下再把
      藥仔拿他？）伊想了一下，這次的確有交易成功，是在吳
      素蘭住家廚房拿給伊的，吳素蘭拿給伊的，當天伊給她
      1000元，吳素蘭給伊1包海洛因。（為何李大坤會打電話
      給吳素蘭要她拿藥給你？）因為伊有先打電話給李大坤，
      伊打電話給李大坤就是要拿海洛因，因為李大坤不在家，
      所以李大坤才打電話給吳素蘭。（吳素蘭跟李大坤是何關
      係？）不知道，好像是夫妻關係，吳素蘭都在家裡等語（
      見上開100年度偵字第7894號偵查卷第22至23頁）。
（二）證人張國清於100年4月14日接受檢察官訊問時具結證稱：
      （你在100年3月16日，吳素蘭是否有在她家廚房拿海洛因
      給你？）是。（你是單純向李大坤買毒品，還是叫他去幫
      你調毒品？）伊是單純向他買毒品，他的毒品來源為何伊
      不知道。（是否曾經你向他買毒品後，他把錢退給你，叫
      你自己拿給藥頭？）不曾等語（見上開99年度他字第6800
      號偵查卷第60頁）。
（三）被告吳素蘭於100年3月30日接受檢察官訊問時具結證稱：
      （提示0000000000與0000000000於100年3月16日12時34分
      監聽譯文，這是何人間的對話？）是伊與李大坤的對話，
      他打給伊的，他說有朋友要到伊現住處，叫伊拿毒品給那
      個朋友。（後來你是否確實有將毒品給那個朋友？）有，
      在伊家廚房拿給那個朋友，伊有跟對方收1000元，後來伊
      把錢拿給李大坤。（譯文中所說的藥，是否就是毒品？）
      是等語（見上開100年度偵字第7894號偵查卷第9頁）；並
      於100年5月26日本院審理時供稱：（你和李大坤是何關係
      ？）同居人，一起住在臺中市太平區○○○路68號，住在
      這裡到被抓之前不到1年。（是去年何時搬到上址？）在
      上址住到被抓之前大概有10個月之久等語（見本院卷第23
      頁背面）。
（四）行動電話門號0000000000號係被告吳素蘭於91年8月25日
      申請乙節，有臺灣大哥大資料查詢在卷可稽（見本院卷第
      78頁）。而依通訊監察譯文記載，於100年3月16日上開被
      告李大坤所使用行動電話門號0000000000號，及上揭證人
      張國清所使用行動電話門號0000000000號，以及前開被告
      吳素蘭行動電話門0000000000號之間相互通話內容如下：
     （1）於當日12時34分15秒，行動電話門號0000000000號與
      0000000000號之通話內容：「A：喂。B：等一下阿偉的朋
      友，一個辦桌的，要過去找你阿，阿你藥仔再拿給他。」
      等語。（2）於當日12時34分48秒與行動電話門號0000000
      000號與0000000000號之通話內容：「B：喂，我阿偉的朋
      友。A：你到我家了喔。B：我現在在中山路，彎過去就到
      了，差不多2、3分鐘，5分鐘以內啦。A：阿你知道我家在
      哪裡啦吼。B：我災我災阿。A：阿捏你等一下，我人在鐵
      枝路邊而已。B：這樣喔，這樣好阿。」等語。（3）於當
      日12時40分9秒與行動電話門號0000000000號與000000000
      0號之通話內容：「B：喂，我阿偉的朋友，我們現在在你
      家這個巷子口。A：好，我馬上到。」等語（見上開中市
      警三分偵字第1000008048號刑案偵查卷第105頁）。
（五）經核上開證人張國清偵訊證述內容，已詳細描述其於100
      年3月16日向被告李大坤與吳素蘭購買海洛因之過程，與
      上開被告吳素蘭證述內容，大致相符，亦與上開通訊監察
      譯文所載通話日期及通話情形，互核一致，參以，證人張
      國清於100年3月30日經警採集尿液送驗，結果呈嗎啡陽性
      反應等情已如前述，足徵證人張國清因有施用海洛因之習
      慣，而有獲取海洛因之必要及經驗，是以，上開證人張國
      清之證詞，應堪採信。
（六）綜上，足認證人張國清於100年3月16日中午使用門號0000
      000000號行動電話，與被告李大坤所使用上開門號行動電
      話聯繫，向被告李大坤表示欲購買海洛因1000元，被告李
      大坤隨即於同日12時34分許以其所使用上開門號行動電話
      與被告吳素蘭所使用前開門號行動電話聯繫，將此事告知
      被告吳素蘭並囑咐被告吳素蘭將海洛因交予證人張國清，
      然後，證人張國清於同日12時40分許使用前揭門號000000
      0000號行動電話與被告吳素蘭所使用前開門號行動電話聯
      繫，並約定在當時被告吳素蘭與被告李大坤同住上址居所
      進行交易，稍後證人張國清即前往上揭約定交易處所，由
      被告吳素蘭將1000元之海洛因交予證人張國清，證人張國
      清則當場將現金1000元交予被告吳素蘭。
（七）按共同正犯之成立，祇須具有犯意之聯絡，行為之分擔，
      既不問犯罪動機起於何人，亦不必每一階段犯行，均經參
      與（最高法院34年度上字第862號判例參照）。又按共同
      實施犯罪行為，在合同意思範圍內，相互利用他人之行為
      ，以達其犯罪之目的，原不必每一階段均參與，祇須分擔
      犯罪行為之一部，即應對於全部所發生之結果共同負責。
      而共同正犯之意思聯絡，不限於事前有所協議，於行為當
      時，基於相互之認識，以共同犯罪之意思參與者，亦無礙
      於共同正犯之成立（最高法院94年度臺上字第5480號判決
      參照）。查證人張國清於100年3月16日先與被告李大坤電
      話聯繫表示欲購買海洛因，被告李大坤隨即於同日與被告
      吳素蘭電話聯繫，將此事告知被告吳素蘭並囑咐被告吳素
      蘭將海洛因交予證人張國清，然後，被告吳素蘭於同日與
      證人張國清電話聯繫，並約定在當時其與被告李大坤同住
      上址居所進行交易，稍後由被告吳素蘭將海洛因交予證人
      張國清，證人張國清則當場將現金1000元交予被告吳素蘭
      ，足見被告李大坤與吳素蘭就上開犯罪事實二所示販賣海
      洛因予證人張國清之行為，具有犯意聯絡與行為分擔。
（八）至被告李大坤辯稱：有時「少年董仔」沒空來，待李大坤
      取得海洛因後，因上班不能等候張國清，才託同居人吳素
      蘭拿給張國清，由吳素蘭將海洛因交給張國清，並向其收
      取先墊出1000元，當時吳素蘭亦有知會張國清，李大坤係
      替人調藥，沒有賺錢。後來，張國清又向吳素蘭表示沒有
      地方拿毒品，縱使買到也沒有效果，毒癮難耐，拜託吳素
      蘭跟李大坤說情，幫他調購1次，李大坤因見張國清滿面
      痛苦，無奈才幫其調購，且因與張國清認識不久，「少年
      董仔」不願直接與張國清見面，故「少年董仔」在2樓等
      候收錢，張國清則在樓下。由此可見，李大坤僅單純調購
      ，並無任何利益可言云云。惟查：
    1.觀諸上開證人張國清偵訊證述內容，已表明其於100年3月
      16日向被告李大坤與吳素蘭購買海洛因，係先與被告李大
      坤與吳素蘭電話聯絡，之後由被告吳素蘭出面與其交易，
      雙方係當面一手交錢一手交貨而完成交易，至被告李大坤
      與吳素蘭之貨源為何及如何調貨，應僅係渠等向上手調取
      海洛因以遂其販售海洛因營利之目的，蓋一般毒品販賣者
      ，除非自身即為毒品大盤，否則於存貨不足時向其上手調
      貨後再賣予他人，實屬常態，是以，縱如被告李大坤所辯
      係向上手調取海洛因後再交予證人張國清並收取購買海洛
      因之款項，被告李大坤與吳素蘭亦無從因此卸免其販賣海
      洛因之罪責，即難據此為對被告李大坤與吳素蘭有利之認
      定。
    2.按近來政府為杜絕毒品之氾濫，對於查緝施用及販賣毒品
      之工作，無不嚴加執行，販賣毒品罪又係重罪，設若無利
      可圖，衡情一般持有毒品之人當無輕易將所持有之第一級
      毒品海洛因轉讓他人而甘冒於再次向他人購買時，而有被
      查獲移送法辦危險之理。且第一級毒品海洛因可任意分裝
      或增減其份量，而每次買賣之價量，亦隨時隨雙方關係之
      深淺、當時之資力、需求程度及對行情之認知等因素，機
      動的調整，因之販賣之利得，除經坦承犯行，或價量均臻
      明確外，委難察得實情，職是之故，縱未確切查得販賣賺
      取之實際差價，但除別有事證，足認係按同一價格轉讓，
      確未牟利外，尚難執此認非法販賣之事證有所不足，致知
      過坦承者難辭重典，飾詞否認者反得逞僥倖，而失情理之
      平。查本件被告李大坤與吳素蘭係以上開犯罪事實二所示
      價格販賣第一級毒品海洛因予證人張國清，被告李大坤與
      吳素蘭既甘冒科以重刑之危險，而販賣第一級毒品海洛因
      ，若謂其無營利之意圖，孰能置信。綜上，足認被告李大
      坤與吳素蘭於上開犯罪事實二所示時、地販賣第一級毒品
      海洛因予證人張國清，顯有營利之意圖，灼然甚明。
    3.從而，被告李大坤所辯前詞，顯係事後卸責之詞，尚非可
      採。又被告李大坤請求傳訊證人張國清，經本院向該名證
      人之戶籍地址送達100年7月12日審判期之審理傳票，因未
      獲會晤該名證人，已由與該名證人同住上址之其父張傳富
      於100年6月15日蓋章收訖，而該名證人未到庭應訊，嗣經
      本院囑託臺中市政府警察局第六分局拘提該名證人，亦拘
      提未獲，且證人張國清於96年5月9日經當庭釋放後，未再
      有任何在監押紀錄等情已如前述，則本件自無從對證人張
      國清進行交互詰問，併此敘明。
五、關於上開犯罪事實三（一）被告李大坤販賣甲基安非他命予
    證人賴永修部分：
（一）證人賴永修於100年3月30日接受檢察官訊問時具結證稱：
     （你施用毒品的來源為何？）伊是跟「瘦仔」買過1次。（
      你使用的行動電話？）0000000000。（「瘦仔」的行動電
      話？）伊沒有背，記在電話門號裡。（你如何跟「瘦仔」
      交易毒品？）伊用0000000000打給「瘦仔」的行動電話，
      問他有沒有空，問他方便嗎，有的話他會叫伊過去，他都
      不知道伊是誰，前面2次都以為伊要拿海洛因，就沒有拿
      成。到第3次的時候，伊才買到安非他命。（提示100年2
      月28日0000000000通訊監察譯文2則，是何人打給何人？
      ）都是伊打給「瘦仔」。（電話通訊完後，有無毒品交易
      ？）有，伊跟「瘦仔」約在他家附近的計程車招呼站，他
      拿安非他命1小包出來，伊拿1000元給他。伊是在跟他通
      訊完之後20分鐘跟他碰面的等語（見上開100年度偵字第
      7896號偵查卷第60至61頁）。
（二）證人賴永修於100年4月14日接受檢察官訊問時具結證稱：
      （提示100年3月31日偵訊筆錄，所述實在否？）實在。（
      100年2月28日那天在計程車招呼站購買多少毒品？）1000
      元安非他命。（100年2月28日那天是誰來跟你交易？）李
      大坤本人，伊都叫他「兄仔」。（100年2月28日那天，李
      大坤是否1個人來？）是，他1個人來，伊錢交給李大坤本
      人，毒品也是李大坤本人交給伊的等語（見上開99年度他
      字第6800號偵查卷第60頁及背面）。
（三）證人賴永修於100年7月2日本院審理時具結證稱：（你和
      被告李大坤是何關係？）朋友在今年1月左右介紹認識，
      當時朋友帶伊去李大坤家裡聊天。（你當時所用的手機門
      號？）0000000000號。（提示100年3月30日賴永修偵訊筆
      錄，筆錄內容是否實在？）實在。（前開筆錄中有提到，
      你在100年2月28日有向李大坤購買甲基安非他命，是否屬
      實？）屬實。（提示警卷第82頁通訊監察譯文，100年2月
      28日2則0000000000號跟0000000000號通訊監察譯文，通
      話內容是你和何人通話內容?）伊和李大坤。（裡面提到
      的「男生」是何意思？）甲基安非他命。（你當天購買多
      少數量的甲基安非他命？）1000元，是1小包，約1次施用
      量。（交付毒品的地點是在何處？）是在十甲路與宜昌路
      附近，伊沒有進去李大坤家裡面，當天伊是拿現金1000元
      給李大坤。（100年2月28日當天通完話後，多久與被告李
      大坤見面？）半個小時。（你們見面的地點有無其他人在
      場？）沒有。（你們見面時，李大坤有無拿甲基安非他命
      給你？）有，但不是當場拿，是在靠近李大坤家的附近拿
      的。（從計程車排班處，到你拿到甲基安非他命的地方，
      你和李大坤是否都在一起？）沒有，伊和他各騎1臺機車
      。（李大坤有無離開你的視線？）沒有。（為何你們要騎
      一段路以後才交付甲基安非他命？）因為一開始伊忘記他
      家在哪裡，他就跟伊約在那個地方等語，並具結證稱：（
      如你剛才所述，100年2月28日你在十甲路和宜昌路附近向
      李大坤購買1000元甲基安非他命，是否如此？）是的。（
      當天交易情形為何？）伊先打電話給李大坤，意思是跟他
      說要見面交易毒品，但詳細內容我不記得了，隔了半個小
      時，伊就和李大坤在十甲路和宜昌路口見面，後來李大坤
      騎機車帶伊到他家附近的巷子，伊跟李大坤各騎1臺機車
      ，他騎在前面，到了李大坤家門口，李大坤問伊數量要多
      少，伊跟他說要1000元，李大坤就上樓，後來下樓後就拿
      1小包甲基安非他命給我，伊就拿1000元給李大坤，之後
      伊就離開了。（如你剛才所述當天交易毒品過程，就只有
      你和李大坤2人，沒有其他人參與？）是。（你是否知道
      李大坤拿給你的甲基安非他命如何取得？）不知道等語，
      及具結證稱：（你是否認識龔琴瑟？）認識。（是否是龔
      琴瑟帶你到李大坤那裡？）是的。（你第1次去李大坤家
      ，李大坤是否有提供甲基安非他命讓你們試吃？）是的。
      （你之後去李大坤那裡，你是否有說，每次都吃李大坤的
      ，1、2次要自己付錢？）這是被告李大坤講的，第2次伊
      去的時候，伊只有說「常常讓你請，我覺得不好意思」。
      （你是否有說要自己出錢？）下次伊就拿錢給李大坤了。
      （你拿錢給李大坤之前，李大坤是否有請你？）那是不同
      次，第3次就是100年2月28日那天，伊根本沒有進去被告
      李大坤的家。（你說100年2月28日李大坤在宜昌路和十甲
      路口騎機車引導你，李大坤當時騎的機車是什麼顏色？）
      忘記了。（你剛才說，除了100年2月28日你拿1000元給被
      告李大坤買甲基安非他命外，又說之前有2次在李大坤的
      住處，李大坤有免費提供2次甲基安非他命給你施用，是
      否如此？）是的，上開2次的時間都是100年2月，大約是2
      月28日之前1星期內，伊去被告李大坤住處讓李大坤免費
      請伊施用甲基安非他命2次等語（見本院卷第149至151頁
      背面）。
（四）而依通訊監察譯文記載，上開被告李大坤所使用行動電話
      門號0000000000號於100年2月28日，與上揭證人賴永修所
      使用行動電話門號0000000000號之通話內容如下：（1）
      第1則於當日13時23分16秒之通話內容：「B：叔也，我是
      你女兒的朋友，我有過去找你。A：誰。B：你們大呆女兒
      。A：子萍。B：那天帶我去你那裡，不知道你現在方便嗎
      。A：有。B：一樣那裡，我等一下過去。」等語。（2）
      第2則於當日13時58分12秒之通話內容：「B：叔也，我忘
      記怎麼走了，我在十甲路與宜昌路這裡。A：那裡是公園
      。B：對。A：你在宜昌這邊不是有計程車排班的。B：有
      。A：你在那裡等一下。B：我要男生的。」等語（見上開
      中市警三分偵字第1000008048號刑案偵查卷第82頁）。
（五）經核上開證人賴永修先後於偵訊及本院審理時證述其於
      100年2月28日向被告李大坤購買甲基安非他命之交易情形
      ，大致相符，且上開證述內容詳述其於100年2月28日向被
      告李大坤購買甲基安非他命之聯絡方式及交易日期等情，
      亦與上開通訊監察譯文所載通話日期、通話情形，互核一
      致，是以，上開證人賴永修之證詞，應堪採信。
（六）綜上，足認證人賴永修先後於100年2月28日13時23分許及
      同日13時58分許使用門號0000000000號行動電話，與被告
      李大坤所使用上開門號行動電話聯繫，向被告李大坤表示
      欲購買甲基安非他命，並約定在臺中市○區○○路與宜昌
      街之交岔路口附近進行交易，稍後被告李大坤即前往上揭
      約定交易處所，證人賴永修向被告李大坤表示欲購買甲基
      安非他命1000元，被告李大坤隨即將1000元之甲基安非他
      命交予證人賴永修，證人賴永修則當場將現金1000元交予
      被告李大坤。
（七）至被告李大坤辯稱：賴永修證稱其電話聯絡李大坤並約在
      計程車招呼站見面後，騎機車跟在李大坤所騎機車後面，
      至李大坤住處交付1000元後，李大坤進屋內拿海洛因，之
      後發現誤會，李大坤交還1000元，該次交易並未成功。而
      李大坤詢問賴永修，當時李大坤所騎機車顏色、車牌號碼
      ，賴永修無法明確回答，然而李大坤於94年以其女李順葦
      名義分期購得前揭墨綠色機車，於100年2月4或5日在位於
      臺中市○○區○○路之菲力貓遊樂場後面停車場失竊，足
      見證人賴永修編謊誣指被告李大坤云云。惟查：
    1.被告李大坤所提臺中市政府警察局車輛協尋電腦輸入單固
      然記載車牌號碼JQM-141號綠色重型機車之登記車主係李
      順葦，且李順葦於100年2月7日報案表示該車於於同年月6
      日在臺中市○○區○○路三段95號之1失竊等情（見本院
      卷第271頁）。然觀諸上開證人賴永修證述內容，雖曾提
      及被告李大坤騎乘機車前往上開地點與其交易毒品，但從
      未表示被告李大坤當時所騎乘機車係「車牌號碼JQM-141
      號綠色重型機車」，尚難僅據前開車輛協尋電腦輸入單所
      載內容，逕認上開證人賴永修證述內容不實，而為對被告
      李大坤有利之認定。
    2.觀諸上開證人賴永修證述內容，固提及前面2次交易被告
      李大坤誤以交易標的物係海洛因而致未交易成功等情，然
      其亦表明之後於100年2月28日在臺中市○區○○路與宜昌
      街之交岔路口附近有向被告李大坤購買甲基安非他命，且
      詳述該次交易之聯絡方式及交易日期，亦與上開通訊監察
      譯文所載通話日期、通話情形，互核一致等情已如前述，
      自難僅據上開證人賴永修證述提及前2次與被告李大坤交
      易未成功，逕認上開證人賴永修證稱其於100年2月28日在
      臺中市○區○○路與宜昌街之交岔路口附近向被告李大坤
      購買甲基安非他命等情不實，而為對被告李大坤有利之認
      定。
    3.按近來政府為杜絕毒品之氾濫，對於查緝施用及販賣毒品
      之工作，無不嚴加執行，販賣毒品罪又係重罪，設若無利
      可圖，衡情一般持有毒品之人當無輕易將所持有之第二級
      毒品甲基安非他命轉讓他人而甘冒於再次向他人購買時，
      而有被查獲移送法辦危險之理。且第二級毒品甲基安非他
      命可任意分裝或增減其份量，而每次買賣之價量，亦隨時
      隨雙方關係之深淺、當時之資力、需求程度及對行情之認
      知等因素，機動的調整，因之販賣之利得，除經坦承犯行
      ，或價量均臻明確外，委難察得實情，職是之故，縱未確
      切查得販賣賺取之實際差價，但除別有事證，足認係按同
      一價格轉讓，確未牟利外，尚難執此認非法販賣之事證有
      所不足，致知過坦承者難辭重典，飾詞否認者反得逞僥倖
      ，而失情理之平。查本件被告李大坤以上開犯罪事實三（
      一）所示價格販賣第二級毒品甲基安非他命予證人賴永修
      ，被告李大坤既甘冒科以重刑之危險，而販賣第二級毒品
      甲基安非他命，若謂其無營利之意圖，孰能置信。綜上，
      足認被告李大坤於上開犯罪事實三（一）所示時、地販賣
      第二級毒品甲基安非他命予證人賴永修，有營利之意圖，
      灼然甚明。
    4.從而，被告李大坤所辯前詞，顯係事後卸責之詞，尚非可
      採。
六、關於上開犯罪事實三（二）被告李大坤販賣甲基安非他命予
    證人龔琴瑟部分：
（一）證人龔琴瑟於100年3月30日接受檢察官訊問時具結證稱：
      你施用毒品的來源為何？）伊是向李大坤買的。（你使用
      的行動電話？）0000000000。（李大坤的行動電話？）00
      00000000。（你如何跟李大坤交易毒品？）伊用00000000
      00打給李大坤的0000000000，問他有沒有空，可以過去嗎
      ，他說可以，伊就過去，拿現金跟他買安非他命。（提示
      100年3月11日0000000000通訊監察譯文2則，是何人打給
      何人？）都是伊打給李大坤，因為伊的聲音比較粗，聽起
      來比較像男生。（電話通訊完後，有無毒品交易？）有，
      伊在他家位臺中市太平區○○○街68號跟他買了1000元安
      非他命。伊大約在早上7點半到他家買的等語，並具結證
      稱：（李大坤有無綽號？）伊都叫他「阿爸」（臺語）。
      （除了100年3月11日有購買毒品外，還有無其他日跟他購
      買？）還有在100年3月28日晚上8點，伊用公共電話打到
      他剛才的手機去他家跟他購買1000元的安非他命。（以上
      所言是否實在？）實在。（你們是否一手交錢一手交貨？
      ）100年3月12日那1次伊沒有錢，要跟他賒帳，但是他不
      要，所以就沒有買成。100年3月11日及100年3月28日2次
      都是一手交錢一手交貨。（是自己單獨購買還是有跟別人
      合資？）都是伊自己的錢單獨購買的等語（見上開100年
      度偵字第7896號偵查卷第66至67頁）。
（二）證人龔琴瑟於100年5月12日接受檢察官訊問時具結證稱：
      （提示100年3月30日訊問筆錄，當時所述實在否？）實在
      。（提示0000000000與0000000000於100年3月11日監聽譯
      文是否於100年3月11日上午7點半左右，在臺中市太平區
      ○○○街68號李大坤住處，向李大坤購買1000元安非他命
      ？）是。（該次購買毒品，你是否與李大坤一手交錢一手
      交貨？）是，伊錢給他，他就將毒品給伊。（該次向李大
      坤購買毒品，你是單純向他購買，還是請他去向別人調毒
      品？）伊去了後，把錢給他，他就把毒品給伊，伊沒請他
      去向別人調毒品。（李大坤是否曾請你施用過毒品？）有
      。（是否曾經李大坤請你施用毒品後，你自己把錢丟在他
      家桌上，但他不知道？）沒有過這種情形等語（見上開
      100 年度偵字第7894號偵查卷第40頁背面至第41頁）。
（三）證人龔琴瑟於100年8月3日本院審理時具結證稱：（你從
      事何職？）伊是清潔工，但現在沒有作，因為剛生完小孩
      。（你和被告李大坤是何時認識？）認識很久了，伊之前
      是李大坤兒子的同居人。（你和被告李大坤的兒子何時分
      手？）李順忠被抓以後就分手了，是何案件被抓伊不清楚
      。（李順忠到目前還在入監執行嗎？）是的。（有1支000
      0000000行動電話門號是何人使用？）是伊使用。（提示
      警卷通訊監察譯文，3月11日7時2分通話內容是何人的通
      話？）是伊和李大坤的通話，因為伊的聲音比較粗，像男
      生，警察有問伊為何這個電話是男生在講話，伊有和警察
      解釋。（該次的通話目的為何？）本來想去跟李大坤拿安
      非他命，因為伊工作還沒有領錢，想要跟他欠，但是李大
      坤不同意，所以就沒有拿到安非他命。（提示偵查卷100
      年3月30日證人龔琴瑟偵訊筆錄，你於偵訊中說通話後有
      在李大坤的家購買1000元的甲基安非他命，與你前開陳述
      不符，有何意見？）伊現在想起來了，伊有買過2次，3
      月11日那次有買，伊後來才把錢交給李大坤。（3月11日
      當天是何人在何處將甲基安非他命交給你？）李大坤在他
      位於宜欣一路68號住處將甲基安非他命交給伊。（你有把
      1000元交給李大坤嗎？）有。（你為何知道可以向李大坤
      拿安非他命？）是伊另外1個朋友介紹的。（那個朋友叫
      什麼名字？）是打電動認識的，是潘羿竹，並不是李大坤
      兒子跟伊說他父親有安非他命。（你是先認識潘羿竹，還
      是先認識李順忠？）先認識潘羿竹。（潘羿竹介紹你認識
      李大坤，是在你認識李順忠之前嗎？）是的。（你施用甲
      基安非他命的事情李順忠知道嗎？）知道。（李順忠知道
      你的甲基安非他命來源是來自李大坤嗎？）前面不知道，
      後面才知道。（剛才提到你購買1000元的安非他命，你的
      錢是如何交給李大坤？）伊直接拿給李大坤本人，李大坤
      手拿以後就放在口袋裡。（你會去遊藝場打電動嗎？）會
      ，是潘羿竹帶伊去的，因為之前伊的安非他命是找潘羿竹
      拿的。（3月11日之後你有到遊藝場遇到李大坤嗎？）沒
      有，3月28日伊到李大坤家要拿安非他命。（根據李大坤
      說3月11日後有到遊藝場遇到你，把1000元還給你，有這
      件事嗎？）哪一天伊忘記了，有一天伊去打電動的時候，
      李大坤也在那裡打電動，李大坤贏錢，告訴伊之前給他的
      1000元他要還給伊，當作吃紅。（當天李大坤有將1000元
      給你嗎？）有。（你現在想得起來李大坤給你吃紅是在3
      月11日之前還是之後？）之後，但詳細時間伊忘記了。（
      你說在3月11日之後被告李大坤給你吃紅，當時李大坤是
      如何跟你說？）他說他贏了，他知道當天打電動伊錢輸光
      了，他說伊之前向他買的1000元他不要了，要還給伊。（
      你在偵查中提到100年3月12日你向被告買安非他命的時候
      ，要和被告賒帳，是否屬實？）是的，伊要賒帳但被告不
      願意，而且被告剛好身上也沒有東西等語，並具結證稱：
      （李大坤何時知道你和李順忠在交往？）伊和李順忠認識
      不到半年，伊去李大坤家看到李順忠，過沒多久就和李順
      忠交往，後來李順忠搬到伊家跟伊同居，李大坤才知道伊
      和李順忠交往。（你和李順忠交往後，李大坤有無拿安非
      他命給你沒收錢？）有時候伊去找李大坤，他會請伊在他
      們家裡用。（3月11日那次李大坤確實有跟你收錢？）有
      ，是之後打電動贏錢他才把1000元還給我。（3月12日你
      要跟李大坤拿安非他命時，你要賒帳，李大坤也沒有說要
      把1000元還給你？）是的，他是打電動贏錢，要給伊吃紅
      。（你知道李大坤安非他命的來源嗎？）伊不知道。（你
      平時如何稱呼李大坤？）叫他阿爸，沒有任何冤仇。（是
      否認識少年董？）伊在李大坤家有看過1個年輕的客家人
      帶著他女朋友來找李大坤，伊沒有跟那個人講過話，只有
      跟他女朋友講過話。（你有聽過李大坤的毒品是向少年董
      拿的嗎？）伊之前有聽人家說，是聽被告跟伊講說他的毒
      品是向少年董拿的等語（見本院卷第254至257頁）。
（四）而依通訊監察譯文記載，上開被告李大坤所使用行動電話
      門號0000000000號於100年3月11日，與上揭證人龔琴瑟所
      使用行動電話門號0000000000號之通話內容如下：（1）
      第1則於當日7時2分45秒之通話內容：「B：喂，我可以過
      去你那嗎？A：喔，好啦。」等語。（2）第2則於當日7時
      15分25秒之通話內容：「A：看到了啦。」等語（見上開
      中市警三分偵字第1000008048號刑案偵查卷第166頁）。
（五）經核上開證人龔琴瑟先後於偵訊及本院審理時證述其於
      100年3月11日向被告李大坤購買甲基安非他命之交易情形
      ，大致相符，且上開證述內容詳述其於100年3月11日向被
      告李大坤購買甲基安非他命之聯絡方式及交易日期等情，
      亦與上開通訊監察譯文所載通話日期、通話情形，互核一
      致，是以，上開證人龔琴瑟之證詞，應堪採信。
（六）綜上，足認證人龔琴瑟先後於100年3月11日7時2分許及同
      日7時15分許使用門號0000000000號行動電話，與被告李
      大坤所使用上開門號行動電話聯繫，向被告李大坤表示欲
      購買甲基安非他命，並約定在被告李大坤上址居所進行交
      易，稍後證人龔琴瑟至上揭約定交易處所，並向被告李大
      坤表示欲購買甲基安非他命1000元，被告李大坤隨即將
      1000元之甲基安非他命交予證人龔琴瑟，證人龔琴瑟則當
      場將現金1000元交予被告李大坤。
（七）至被告李大坤辯稱：龔琴瑟係李大坤長子李順忠之同居女
      友，稱呼李大坤「阿爸」，期間龔琴瑟偶而身上有錢又在
      李大坤住處碰到「少年董仔」（文龍），也許會付錢給「
      少年董仔」（文龍），但「少年董仔」（文龍）亦知道綽
      號「丫頭」之龔琴瑟與李大坤之關係，有時龔琴瑟拿錢給
      「少年董仔」，他也不好意思收，因而丟在李大坤臥房桌
      上，待李大坤發現後，均會把錢拿到菲力貓遊藝場還給龔
      琴瑟。且龔琴瑟於100年8月3日本院審理證稱其透過潘羿
      竹介紹認識李大坤，後來才認識李順忠，之後2人同居，
      到李大坤家時，會免費吸食甲基安非他命，沒有收錢，其
      於100年3月11日交給李大坤1000元，向李大坤拿1包甲基
      安非他命，但隔幾日後，李大坤因電玩贏錢而退還1000元
      ，當作吃紅云云。惟查：
    1.觀諸上開證人龔琴瑟證述內容，已表明其於100年3月11日
      向被告李大坤購買甲基安非他命，雙方係當面一手交錢一
      手交貨而完成交易，且證人龔琴瑟於偵訊時已表明從無於
      被告李大坤請其施用毒品後，其自己把錢丟在被告李大坤
      家桌上之情形。至證人龔琴瑟於本院審理證述雖提及被告
      李大坤於100年3月11日之後曾在遊藝場交給其1000元乙節
      ，然證人龔琴瑟亦已說明當時被告李大坤表示因打電動贏
      錢，交給其1000元，當作吃紅等語，足見被告李大坤於
      100年3月11日之後在遊藝場交給證人龔琴瑟1000元，乃與
      前開其與證人龔琴瑟於100年3月11日所為毒品交易無涉。
    2.按近來政府為杜絕毒品之氾濫，對於查緝施用及販賣毒品
      之工作，無不嚴加執行，販賣毒品罪又係重罪，設若無利
      可圖，衡情一般持有毒品之人當無輕易將所持有之第二級
      毒品甲基安非他命轉讓他人而甘冒於再次向他人購買時，
      而有被查獲移送法辦危險之理。且第二級毒品甲基安非他
      命可任意分裝或增減其份量，而每次買賣之價量，亦隨時
      隨雙方關係之深淺、當時之資力、需求程度及對行情之認
      知等因素，機動的調整，因之販賣之利得，除經坦承犯行
      ，或價量均臻明確外，委難察得實情，職是之故，縱未確
      切查得販賣賺取之實際差價，但除別有事證，足認係按同
      一價格轉讓，確未牟利外，尚難執此認非法販賣之事證有
      所不足，致知過坦承者難辭重典，飾詞否認者反得逞僥倖
      ，而失情理之平。查本件被告李大坤以上開犯罪事實三（
      二）所示價格販賣第二級毒品甲基安非他命予證人龔琴瑟
      ，被告李大坤既甘冒科以重刑之危險，而販賣第二級毒品
      甲基安非他命，若謂其無營利之意圖，孰能置信。綜上，
      足認被告李大坤於上開犯罪事實三（二）所示時、地販賣
      第二級毒品甲基安非他命予證人龔琴瑟，有營利之意圖，
      灼然甚明。
    3.復按刑法上販賣罪之完成，與民法上買賣契約之成立，二
      者之概念尚有不同。在民法上，買賣雙方就買賣標的物與
      價金等買賣要件之意思表示一致，其買賣契約固已成立。
      然刑法上之販賣行為，則須以營利為目的，將標的物販入
      或賣出，有一於此，其犯罪行為始為完成，苟行為人尚未
      將標的物販入或賣出，即難謂其販賣行為已屬完成。而所
      謂賣出，自應以標的物已否交付為斷，苟標的物已交付，
      縱買賣價金尚未給付，仍應論以販賣既遂罪；反之，如標
      的物尚未交付，縱行為人已收受價金，仍難謂其販賣行為
      已屬完成。苟係1次販入毒品，分次出售，其第2次以後之
      販毒行為，如僅收受價金，但毒品尚未交付，依上說明，
      即應論以未遂犯（最高法院96年度臺上字第1836號判決意
      旨參照）。查證人龔琴瑟於100年3月11日先與被告李大坤
      電話聯繫，向被告李大坤表示欲購買第二級毒品甲基安非
      他命，並約定在被告李大坤上址居所進行交易，稍後證人
      龔琴瑟至上揭約定交易處所，並向被告李大坤表示欲購買
      第二級毒品甲基安非他命1000元，被告李大坤隨即將1000
      元之第二級毒品甲基安非他命予證人龔琴瑟，證人龔琴瑟
      則當場將現金1000元交予被告李大坤，足見被告李大坤以
      營利為目的，賣出第二級毒品甲基安非他命，且其販賣行
      為已屬完成，應論以販賣第二級毒品既遂罪。
    4.從而，被告李大坤所辯前詞，顯係事後卸責之詞，尚非可
      採。
七、關於上開犯罪事實三（三）被告李大坤販賣甲基安非他命予
    證人賈宜健部分：
（一）證人賈宜健於99年11月25日接受檢察官訊問時具結證稱：
      （有受觀察勒戒過？）有，90年間。（最後1次施用毒品
      時間、地點？）99年11月24日下午5時許在民生路124之3
      號的新世界電子遊樂場，以燒烤玻璃球方式施用安非他命
      。（扣案的玻璃球、殘渣袋等是你所有，且是供施用毒品
      所用？）是，同意拋棄。（有無同意警採尿送驗？）有。
      （有無施用其他毒品？）沒有。之前有施用過海洛因，但
      最近沒有施用海洛因。（施用毒品來源？）「李大坤」（
      譯音），他綽號是「瘦仔」。（如何與他聯絡？）他的手
      機門號是0000000000。（最後1次向瘦仔購買毒品時間、
      地點？）11月24日下午約4時許在太平市十甲菲力貓遊藝
      場買安非他命1000元。（你向瘦仔買幾次？）3次左右。
      （提示照片，你於99年11月2日17時29分、11月13日21時
      54分與他聯絡做何事？）購買毒品，11月2日在太平市十
      甲菲力貓遊藝場買1000元安非他命，聯絡後約半小時買到
      ，11月13日也是在上開地址買1000元安非他命，也是聯絡
      後半小時交易完成。（瘦仔的特徵？）身高約165公分。
      （如何認識他的？）在遊藝場認識的。（為何知道他叫李
      大坤？）在遊藝場內他有中獎就會貼上他的姓名，伊有問
      他，也有問店員，知道他叫李大坤。（11月24日有無先與
      他聯絡購買毒品？）沒有，是在遊藝場遇到的等語（見上
      開99年度他字第6800號偵查卷第14頁及背面）。
（二）證人賈宜健於100年4月14日接受檢察官訊問時具結證稱：
      （你是否曾向李大坤買過毒品？）是，買過2次，都是買
      安非他命。（為何知道他本名？）伊是在遊樂場認識他的
      ，他說他那邊有毒品，而遊藝場有貼出他本人名字，因為
      他有中大獎。（你是否可確認向他買2次安非他命的時間
      及地點？）1次是99年11月24日伊被抓的當天，約當天下
      午4點多，伊在十甲路菲力貓遊樂場碰到他，他約伊去附
      近他租屋處，他請伊1泡，伊不想欠他人情，所以伊給他
      1000元。（這算你跟他買嗎？）伊不知道算是請還是買。
      （另1次在何時？）99年11月初左右。（99年11月初你向
      李大坤買毒品，當時事先有無以電話連絡？）有，伊有用
      0000000000打給他的499053電話，前面號碼多少伊忘了，
      伊就跟他約在太平菲力貓遊藝場，伊向他買1000元安非他
      命，是在遊藝場後面停車場交易，當時伊先給他1000元後
      ，他說毒品放在樓梯後的香煙盒內，要伊自己去拿。（提
      示0000000000與0000000000之通聯記錄）你是幾日在菲力
      貓跟他買毒品的？）伊看不出來，但確定是在11月初跟他
      買毒品的。（提示99年11月25日偵訊筆錄，為何你當時說
      99年11月13日也有向李大坤買毒品？）伊只向李大坤買過
      2次，99年11月13日這次可能是伊說錯了，伊確定只向他
      買過2次，且在99年11月24日那天他也請伊抽1口海洛因等
      語（見上開99年度他字第6800號偵查卷第60頁背面至第61
      頁）。
（三）行動電話門號0000000000號係被告吳素蘭於99年10月2日
      申請乙節，有臺灣大哥大資料查詢在卷可稽（見本院卷第
      78頁）。且依前揭行動電話門號於99年10月27日至同年11
      月10日期間之雙向通話記錄記載，上揭證人賈宜健所使用
      行動電話門號0000000000號與前揭行動電話門號00000000
      00號通話情形如下：（1）於99年11月1日通話2次，通話
      秒數分別為17秒、10秒。（2）於99年11月2日通話5次，
      通話秒數分別為34秒、19秒、14秒、7秒、56秒。（3）於
      99年11月4日通話1次，通話秒數為26秒。（4）於99年11
      月10日通話1次，通話秒數為51秒等情（見上開99年度他
      字第6800號偵查卷第57頁）。參以，被告李大坤於本院審
      理時供稱：（你是否認識吳素蘭？）認識，是伊同居人，
      伊和她同住在臺中市太平區○○○路68號等語（見本院卷
      第21頁背面）。綜上，足見上揭證人賈宜健所使用行動電
      話門號0000000000號於99年11月初曾密集與前揭被告李大
      坤之同居人即被告吳素蘭所申請行動電話門號0000000000
      號通話。
（四）經核上開證人賈宜健先後2次偵訊證述其於99年11月初向
      被告李大坤購買甲基安非他命之交易情形，大致相符，且
      上開證述內容已詳述其向被告李大坤購買甲基安非他命之
      聯絡方式及交易時間、地點、金額，且其中關於聯絡方式
      及交易時間部分，亦與上開雙向通話記錄所載通話日期、
      通話情形等情，大致相符，參以，證人賈宜健於99年11月
      25日經警採集尿液送驗，結果呈甲基安非他命陽性反應，
      有中山醫學大學附設醫院檢驗科藥物檢測中心99年12月10
      日實驗編號0000000號尿液檢驗報告附卷可稽（見本院卷
      第84頁），足徵證人賈宜健因有施用甲基安非他命之習慣
      ，而有獲取甲基安非他命之必要及經驗，是以，上開證人
      賈宜健證述其向被告李大坤購買甲基安非他命之經過，應
      屬其親身經驗而可採信。
（五）綜上，足認證人賈宜健於99年11月初某日使用門號000000
      0000號行動電話，與被告李大坤所使用上開門號00000000
      00號行動電話聯繫，向被告李大坤表示欲購買甲基安非他
      命，並約定在位於臺中市太平區之菲力貓遊戲場後面停車
      場進行交易，稍後被告李大坤即前往上揭約定交易處所，
      證人賈宜健向李大坤表示欲購買甲基安非他命1000元，並
      當場將現金1000元交予李大坤，稍後，證人賈宜健依被告
      李大坤指示在放置於該停車場樓梯附近香菸盒內取得甲基
      安非他命。
（六）至被告李大坤辯稱證人賈宜健於100年7月12日本院審理證
      稱99年11月2日交易當時還有1位叫「阿明」之男子在場，
      可見被告李大坤只是介紹2人見面，將錢轉給「阿明」，
      販賣之人是「阿明」云云。惟查：
    1.證人賈宜健於100年7月12日本院審理時證稱：（在99年11
      月2日17時29分你打電話給李大坤時，你的目的為何？）
      購買甲基安非他命。（你打完該通電話後多久和被告會合
      ？）隔了半個小時在菲力貓遊藝場後面的停車場。（你當
      時是在何地點將現金1000元交付給被告李大坤？）在停車
      場旁邊的騎樓。（你如何拿到甲基安非他命？）伊把1000
      元交給被告李大坤，被告李大坤先跟旁邊的那個不詳姓名
      的男生講話，後來被告李大坤就跟伊說，東西在旁邊騎樓
      的樓梯底下，伊去騎樓的樓梯底下就拿到甲基安非他命等
      語，並具結證稱：（你有無看到李大坤有將錢交給該名男
      子？）好像有。（你所謂好像有，是何意？）如果是李大
      坤的話，他就不用找其他人。（你到底有無親眼看到李大
      坤將錢交給那個男生？）伊沒有看到，因為李大坤轉身過
      去，伊不知道他在做什麼等語（見本院卷第157頁背面至
      158頁）。觀諸上開證人賈宜健證述內容，雖提及其於99
      年11月初向被告李大坤購買甲基安非他命之際，有1名不
      詳姓名男子在場，然其已表明當天其先與被告李大坤電話
      聯繫表示欲購買甲基安非他命，稍後與被告李大坤在上開
      地點見面，其將現金1000元交給被告李大坤，被告李大坤
      隨即告知甲基安非他命放置地點，並未看見被告李大坤將
      錢交給該名不詳姓名男子，足見於上開交易過程，證人賈
      宜健從未與該名不詳姓名男子接觸，而係由被告李大坤出
      面與其磋商交易毒品之地點，並交付毒品及收取現款而完
      成交易，亦即被告李大坤係出面與證人賈宜健為上開甲基
      安非他命買賣交易之人，尚難僅據上開證人賈宜健證述內
      容而為對被告李大坤有利之認定。
    2.按近來政府為杜絕毒品之氾濫，對於查緝施用及販賣毒品
      之工作，無不嚴加執行，販賣毒品罪又係重罪，設若無利
      可圖，衡情一般持有毒品之人當無輕易將所持有之第二級
      毒品甲基安非他命轉讓他人而甘冒於再次向他人購買時，
      而有被查獲移送法辦危險之理。且第二級毒品甲基安非他
      命可任意分裝或增減其份量，而每次買賣之價量，亦隨時
      隨雙方關係之深淺、當時之資力、需求程度及對行情之認
      知等因素，機動的調整，因之販賣之利得，除經坦承犯行
      ，或價量均臻明確外，委難察得實情，職是之故，縱未確
      切查得販賣賺取之實際差價，但除別有事證，足認係按同
      一價格轉讓，確未牟利外，尚難執此認非法販賣之事證有
      所不足，致知過坦承者難辭重典，飾詞否認者反得逞僥倖
      ，而失情理之平。查本件被告李大坤以上開犯罪事實三（
      三）所示價格販賣第二級毒品甲基安非他命予證人賈宜健
      ，被告李大坤既甘冒科以重刑之危險，而販賣第二級毒品
      甲基安非他命，若謂其無營利之意圖，孰能置信。綜上，
      足認被告李大坤於上開犯罪事實三（三）所示時、地販賣
      第二級毒品甲基安非他命予證人賈宜健，有營利之意圖，
      灼然甚明。
    3.從而，被告李大坤所辯前詞，顯係事後卸責之詞，尚非可
      採。
八、關於上開犯罪事實四被告李大坤與吳素蘭共同販賣甲基安非
    他命予證人王隆民部分：
（一）證人王隆民於100年3月30日接受檢察官訊問時具結證稱：
      （是否認識李大坤、吳素蘭？）兩個都認識，男的伊都叫
      大坤，伊不知道吳素蘭本名。（你所使用電話幾號？）00
      00000000。（提示0000000000與0000000000於100年3月13
      日13時28分監聽譯文，這是何人間的對話？）是伊與大坤
      的老婆的對話。（這通對話後，有無買到毒品？）有，就
      是講完電話後約10分鐘，大坤的老婆拿毒品到伊家，這次
      伊買1000元的安非他命，數量多少伊不知道，是與大坤的
      老婆一手交錢一手交貨，該次是大坤他老婆自己來。（該
      次你所購買的安非他命，你後來有無施用？）有，確實是
      安非他命。（他老婆跟你說要去你家買豬肉，是何意思？
      ）伊也不知道什麼意思，她可能不想說的太明，但她確實
      有說要去伊家買豬肉，因為伊家在賣豬肉。（提示000000
      0000與0000000000於100年3月19日9時55、56分、10時26
      分監聽譯文，這是何人間的對話？）是伊與大坤的老婆的
      對話，簡訊是伊傳給他老婆的。（這2通對話後，有無買
      到毒品？）有，就是講完電話後，約11點左右，大坤的老
      婆拿毒品到伊家，該次伊買1000元的安非他命，數量多少
      伊不知道，是與大坤他老婆一手交錢一手交貨，該次是大
      坤他老婆自己來。（這次你所購買的安非他命，你後來有
      無施用？）有，確實是安非他命。（為何你會傳「水管」
      的簡訊給他太太？）就是伊沒有施用的工具，叫他太太順
      便拿玻璃管來，該次他太太確實有拿來。（你怎麼知道要
      向大坤他太太買毒品？）大坤跟伊說要買毒品，找他太太
      就可以，他太太電話是大坤給伊的，伊跟大坤比較熟，跟
      他太太比較不熟。（這兩次跟大坤的太太買毒品，是單獨
      向她購買，還是與她合資向別人購買？）是單純向她購買
      等語（見上開100年度偵字第7894號偵查卷第15至16頁）
      。
（二）證人王隆民於100年5月12日接受檢察官訊問時具結證稱：
      （提示100年3月30日訊問筆錄，當時所述實在否？）實在
      。（是否於100年3月13日下午，在你住處向李大坤的太太
      購買1000元安非他命？）是。（是否於100年3月19日上午
      ，在你住處向李大坤太太購買1000元安非他命？）是。（
      你怎麼知道要向李大坤的太太買毒品？） 李大坤交代的
      ，他說要買毒品找他太太就可以了，他太太會處理。（你
      是否曾經向李大坤本人買過毒品？）有。（剛才所說的3
      月13、19日這兩次購買，你在購買前有無先跟李大坤聯絡
      ？）都沒有，是李大坤之前就留了0000000000電話給伊，
      跟伊說要買毒品打這支電話就可以，伊打這支電話都是要
      購買毒品，李大坤曾經接過1次，其餘都是他太太接的。
      （你有無請李大坤或他太太幫你調過毒品？）伊都直接跟
      他們說要購買的金額而已，至於他們要跟誰拿毒品或是否
      自己的毒品，伊不知道，伊是針對他們而已等語（見上開
      100年度偵字第7894號偵查卷第40至41頁）。
（三）證人王隆民於100年8月3日本院審理時具結證稱：（從事
      何職？）伊在宜欣市場賣豬肉。（你認識李大坤嗎？如何
      認識？）伊認識，是朋友介紹的，因買毒品而認識。（你
      是如何認識李大坤的太太吳素蘭？）李大坤告訴伊如果要
      買毒品的話直接找他太太吳素蘭。（手機號碼0000000000
      號是何人使用？）是伊使用的。（提示警卷通訊監察譯文
      ，另外1支手機號碼0000000000號是何人使用？）是吳素
      蘭使用的。（你如何知道上開吳素蘭的手機號碼？）李大
      坤告訴伊的。（提示上開通訊監察譯文，3月13日13時28
      分通話內容係何人在通話？）是伊和吳素蘭的通話。（通
      話中有提到「我跟你講拿1千就好」是何意思？）是指安
      非他命的數量1000元。（當日是在何地點由何人把安非他
      命交給你？）是吳素蘭到伊家把安非他命交給伊，伊交
      1000元給她。（上開譯文為何提到買豬肉的事情？）伊不
      記得。（提示上開譯文，3月19日9時55分的譯文內容是何
      人的通話？）是伊和吳素蘭的通話。（該次通話的目的為
      何？）是伊要和吳素蘭買安非他命。（該次是何人把安非
      他命交給你？）是吳素蘭去伊家交給伊。（提示上開譯文
      ，你是Ａ還是Ｂ？）伊是Ｂ。（提示上開譯文，Ｂ是說現
      在我要過去了，所以當天是你去吳素蘭家，還是吳素蘭去
      你家？）伊要回我家，是吳素蘭要到伊家。（你為何要打
      簡訊水管給吳素蘭？）水管是指安非他命吸食器。（當天
      的購買數量為何？）1包1000元。（當天1000元是交給何
      人？）吳素蘭。（你在這兩次毒品交易前有無打電話給李
      大坤？）伊沒有特別打給李大坤。（除上開兩次之外，你
      之前有無向李大坤買過毒品？）找不到人。（你認識李大
      坤多久？）認識4、5年了。（你剛剛說李大坤叫你打電話
      給吳素蘭，這是什麼時候發生的事？）是李大坤在電話中
      告訴伊要買毒品就直接找吳素蘭，是3月13日之前沒幾天
      ，伊打電話給李大坤說要買毒品，他告訴伊要買毒品就直
      接找吳素蘭。（你是否知道吳素蘭交給你的甲基安非他命
      是何人提供的？）李大坤拿給他老婆的。（你除了李大坤
      這條線外，有無其他安非他命的來源？）沒有。（根據李
      大坤說你曾經跟他抱怨你跟別人買的東西不好，有這種情
      形嗎？）那是故意講的。（你為何要故意講這段話？）有
      時候講話會這樣講，沒有特別的用意。（你知道李大坤的
      甲基安非他命是跟何人拿的嗎？）伊不知道。（李大坤有
      跟你說過他的甲基安非他命是跟何人拿的嗎？）沒有。（
      你跟吳素蘭買安非他命之前有無先試用過？）去吳素蘭跟
      李大坤的家裡，李大坤拿給伊試用。（在試用之後，李大
      坤有無跟你提到以後要買安非他命就打吳素蘭的電話？）
      有，但詳細時間伊忘記了，大概是那個時候等語（見本院
      卷第250至252頁）。
（四）被告吳素蘭於100年5月26日本院審理時供稱：（你知道李
      大坤有施用毒品的習慣嗎？）他已經很多年沒有施用毒品
      了，是因為最近沒有工作才又開始和朋友牽扯，然後又墮
      落下去。（李大坤從何時又開始施用毒品？）到被抓之前
      差不多有1、2年之久。（你是否知道他的毒品來源？）不
      知道，但伊知道他有施用甲基安非他命和海洛因。伊自己
      本身並沒有施用毒品的習慣。（你為何要幫李大坤拿毒品
      給別人？）當時李大坤人不舒服，剛好伊要出門買中餐，
      李大坤就叫伊幫他拿毒品給別人。（你是否有幫李大坤收
      錢？）李大坤叫伊跟對方拿1000元，所以伊有跟對方收錢
      ，就當是伊和李大坤的生活費等語，並供稱：（你何時知
      道李大坤有在賣毒品的事情？）到去年年底才知道。（你
      如何得知？）伊平常上大夜班，凌晨2點多下班，有一次
      伊回家，發現有陌生人在伊家施用甲基安非他命，那些陌
      生人看到伊回去，就離開了。伊就問李大坤是怎麼回事。
     （李大坤有無說他和那些陌生人是什麼關係，為何那些陌
      生人要去你家？）李大坤當時跟伊說他拿甲基安非他命給
      那些陌生人用。（李大坤有無說他有向那些陌生人收錢？
      ）伊沒有問，他也沒有說。伊就告訴李大坤不可以再作這
      種事了。（為何之後你會幫李大坤拿毒品給別人，並且還
      幫李大坤向對方收錢？）後來李大坤開始服用美沙冬，並
      承諾不再碰毒品。（你既然知道碰毒品是不對的，為何你
      會幫李大坤拿毒品給別人，並且還幫李大坤向對方收錢？
      ）因為已經沒有錢可以過生活了，所以就幫李大坤拿毒品
      給別人，並幫李大坤向別方收錢，那些錢就可以拿來當生
      活費。（如你剛剛所述，你有在上班，為何缺錢？）因為
      李大坤沒有工作，只有伊1個人工作，李大坤有施用毒品
      的習慣，所以他須要錢買毒品，伊賺的錢不夠李大坤花用
      。（100年3月間你使用的手機門號為何？）如起訴書所載
      ，0000000000。（李大坤用的手機門號為何？）如起訴書
      所載，0000000000。（那些需要毒品的人，是打電話和你
      聯絡，或和李大坤聯絡？）都是先和李大坤聯絡，只有王
      隆民有打過電話給伊。（為何王隆民要打電話給你？）因
      為王隆民在伊住的社區賣豬肉，伊有向他買豬肉，所以伊
      認識他。（他為何知道你這裡可以買到毒品？）他之前就
      認識李大坤，也知道可以向李大坤買到毒品，而伊的電話
      是李大坤告訴他的等語（見本院卷第23頁背面至25頁）。
（五）而依通訊監察譯文記載，上開被告吳素蘭所使用行動電話
      門號0000000000號，與上揭證人王隆民所使用行動電話門
      號0000000000號於100年3月13日及同年月19日通話情形如
      下：（1）於100年3月13日13時28分9秒之通話內容：「
       B：要幹麼。A：要去你家買豬肉，我孩子喜歡吃。B：怎
      樣。A：我現在要過去。B：你老公回來了。A：對。B：我
      跟你講拿1仟就好。A：好。」等語。（2）於100年3月19
      日2則通話，第1則於當日9時55分8秒之通話內容：「B：
      阿，是怎樣。A：好阿。B：好阿，阿現在我要過去了，我
      跟你說，我打簡訊上去啦。A：蛤。B：我打簡訊，我現在
      打給你啦。A：好啦好啦。」等語，及第2則於當日10時26
      分8秒之通話內容：「B：阿，是怎樣。A：要過去了啦。B
      ：蛤。A：我要過去你家了啦。B：多少啦，我剛回去再來
      而已，你多久會到。A：靠么勒，我以為是，不然這樣啦
      ，等你收攤。B：沒啦，現在過去了。A：好啦好啦。」等
      語（見上開中市警三分偵字第1000008048號刑案偵查卷第
      260頁）。
（六）經核上開證人王隆民先後於偵訊及本院審理時證述其於
      100年3月13日及同年月19日向被告李大坤與吳素蘭購買甲
      基安非他命之過程，大致相符，且上開證述內容已詳述其
      向被告李大坤與吳素蘭購買甲基安非他命之聯絡方式及交
      易日期、地點、金額，及其中關於聯絡方式及交易日期部
      分，亦與上開通訊監察譯文所載通話日期、通話情形等情
      ，大致相符，以及關於被告李大坤告知被告吳素蘭電話並
      表示欲購買毒品直接找被告吳素蘭，之後即由被告吳素蘭
      出面交付毒品等情，亦與上開被告吳素蘭供述內容，大致
      相符，是以，上開證人王隆民之證詞，應堪採信。
（七）綜上，足認被告李大坤向證人王隆民表示如欲購甲基安非
      他命得直接與被告吳素蘭聯絡，並告知上開被告吳素蘭所
      使用行動電話門號後，證人王隆民先後向被告李大坤與吳
      素蘭購買2次甲基安非他命之情形如下：
    1.證人王隆民於100年3月13日13時28分許使用門號00000000
      00號行動電話，與被告吳素蘭所使用上開門號行動電話聯
      繫，向被告吳素蘭表示欲購買甲基安非他命1000元，並約
      定在證人王隆民位於臺中市太平區○○○路27號住處進行
      交易，被告吳素蘭隨即將此事告知被告李大坤，被告李大
      坤即將1000元之甲基安非他命交予被告吳素蘭，稍後由被
      告吳素蘭前往上揭約定交易處所，將1000元之甲基安非他
      命交予證人王隆民，證人王隆民則當場將現金1000元交予
      吳素蘭。
    2.證人王隆民先後於100年3月19日9時55分許及同日10時26
      分許使用門號0000000000號行動電話，與被告吳素蘭所使
      用上開門號行動電話聯繫，向被告吳素蘭表示欲購買甲基
      安非他命1000元，並約定在證人王隆民上址住處進行交易
      ，被告吳素蘭隨即將此事告知被告李大坤，被告李大坤即
      將1000元之甲基安非他命交予被告吳素蘭，稍後由被告吳
      素蘭前往上揭約定交易處所，將1000元之甲基安非他命交
      予證人王隆民，證人王隆民則當場將現金1000元交予被告
      吳素蘭。
（八）按共同正犯之成立，祇須具有犯意之聯絡，行為之分擔，
      既不問犯罪動機起於何人，亦不必每一階段犯行，均經參
      與（最高法院34年度上字第862號判例參照）。又按共同
      實施犯罪行為，在合同意思範圍內，相互利用他人之行為
      ，以達其犯罪之目的，原不必每一階段均參與，祇須分擔
      犯罪行為之一部，即應對於全部所發生之結果共同負責。
      而共同正犯之意思聯絡，不限於事前有所協議，於行為當
      時，基於相互之認識，以共同犯罪之意思參與者，亦無礙
      於共同正犯之成立（最高法院94年度臺上字第5480號判決
      參照）。查被告李大坤向證人王隆民表示如欲購甲基安非
      他命得直接與被告吳素蘭聯絡，並告知上開被告吳素蘭所
      使用行動電話門號，之後證人王隆民分別於100年3月13日
      及同年月19日與被告吳素蘭電話聯繫表示欲購買甲基安非
      他命，並約定在證人王隆民上址住處進行交易，被告吳素
      蘭隨即將此事告知被告李大坤，被告李大坤即先後2次將
      1000元之甲基安非他命交予被告吳素蘭，再由被告吳素蘭
      前往上揭約定交易處所，先後2次將1000元之甲基安非他
      命交予證人王隆民，證人王隆民則先後2次當場將現金
      1000元交予被告吳素蘭，足見被告李大坤與吳素蘭就上開
      犯罪事實四所示2次販賣甲基安非他命予證人王隆民部分
      行為，均具有犯意聯絡與行為分擔。
（九）至被告李大坤辯稱：王隆民請李大坤調得甲基安非他命，
      待其收攤後再行聯絡，俟王隆民收攤後，李大坤已在休息
      ，才由吳素蘭代為與其接洽，李大坤係因顧及多年朋友交
      情，以幫忙心態為之，無利益可言云云。惟查：
    1.證人王隆民於100年8月3日本院審理時具結證稱：（你是
      拿錢向李大坤買甲基安非他命，或請李大坤幫你調甲基安
      非他命？）據伊所知是請李大坤幫伊拿安非他命，但是他
      向誰拿伊不知道。（你如何確定李大坤是去幫你拿？）他
      拿東西給伊，伊就付錢給他。（你剛剛說你是請李大坤幫
      你拿安非他命是何意思？）就是伊打電話給吳素蘭說要
      1000元的甲基安非他命，她就拿甲基安非他命給伊，伊就
      拿1000元給她，伊的意思是要跟他們買。（你是否知道李
      大坤和吳素蘭交付給你的安非他命是用多少錢向誰買來的
      ？成本多少？）伊不知道等語（見本院卷第253頁背面）
      。觀諸上開證人王隆民證述內容，雖提及其係請被告李大
      坤幫其拿毒品，然其已表明係向被告李大坤與吳素蘭購買
      甲基安非他命，係先與被告吳素蘭電話聯絡，之後由被告
      吳素蘭出面與其交易，雙方係當面一手交錢一手交貨而完
      成交易，至被告李大坤與吳素蘭之貨源為何及如何調貨，
      應僅係渠等向上手調取甲基安非他命以遂其販售甲基安非
      他命營利之目的，蓋一般毒品販賣者，除非自身即為毒品
      大盤，否則於存貨不足時向其上手調貨後再賣予他人，實
      屬常態，是以，縱如被告李大坤所辯係向上手調取甲基安
      非他命後再交予證人王隆民並收取購買甲基非安他命之款
      項，被告李大坤與吳素蘭亦無從因此卸免其販賣甲基安非
      他命之罪責，即難據此為對被告李大坤與吳素蘭有利之認
      定。
    2.復按近來政府為杜絕毒品之氾濫，對於查緝施用及販賣毒
      品之工作，無不嚴加執行，販賣毒品罪又係重罪，設若無
      利可圖，衡情一般持有毒品之人當無輕易將所持有之第二
      級毒品甲基安非他命轉讓他人而甘冒於再次向他人購買時
      ，而有被查獲移送法辦危險之理。且第二級毒品甲基安非
      他命可任意分裝或增減其份量，而每次買賣之價量，亦隨
      時隨雙方關係之深淺、當時之資力、需求程度及對行情之
      認知等因素，機動的調整，因之販賣之利得，除經坦承犯
      行，或價量均臻明確外，委難察得實情，職是之故，縱未
      確切查得販賣賺取之實際差價，但除別有事證，足認係按
      同一價格轉讓，確未牟利外，尚難執此認非法販賣之事證
      有所不足，致知過坦承者難辭重典，飾詞否認者反得逞僥
      倖，而失情理之平。查本件被告李大坤與吳素蘭共同以上
      開犯罪事實四（一）、（二）所示價格販賣第二級毒品甲
      基安非他命予證人王隆民，被告李大坤與吳素蘭既甘冒科
      以重刑之危險，而販賣第二級毒品甲基安非他命，若謂其
      無營利之意圖，孰能置信。綜上，足認被告李大坤與吳素
      蘭於上開犯罪事實四（一）、（二）所示時、地販賣第二
      級毒品甲基安非他命予證人王隆民，有營利之意圖，灼然
      甚明。
    3.從而，被告李大坤所辯前詞，顯係事後卸責之詞，尚非可
      採。
九、關於上開犯罪事實六轉讓禁藥甲基安非他命予潘羿竹部分：
    查被告李大坤對於上開犯罪事實六所示轉讓禁藥甲基安非他
    命予潘羿竹部分，於偵查及本院審理時均坦承不諱，核與證
    人潘翌竹於偵訊證述內容，足徵被告李大坤之上揭自白與事
    實相符，應可信實。
肆、從而，本件罪證明確，上開被告2人之犯行，洵堪認定，應
    予依法論科。
乙、所犯法條及刑之酌科：
壹、按海洛因、甲基安非他命乃分屬毒品危害防制條例第2條第
    2項第1款、第2款所指之第一級毒品、第二級毒品。復按毒
    品危害防制條例第8條第6項規定轉讓毒品達一定數量者，加
    重其刑至2分之1，其標準由行政院定之，而行政院於93年1
    月7日依上揭授權訂定公布轉讓第一級毒品達淨重5公克以上
    、轉讓第二級毒品達淨重10公克以上，加重其刑至2分之1。
    又甲基安非他命亦屬藥事法第22條第1項第1款所列禁藥，行
    為人將甲基安非他命轉讓予他人，除成立毒品危害防制條例
    第8條第2項之轉讓第二級毒品罪外，亦構成藥事法第83條第
    1項之轉讓禁藥罪。而藥事法第83條第1項係於93年4月21日
    修正公布，並於同年月23日施行，毒品危害防制條例第8條
    第2項則係於92年7月9日修正公布，並於93年1月9日施行，
    是以，藥事法第83條第1項為後法。且藥事法第83條第1項之
    法定刑為7年以下有期徒刑，得併科500萬元以下罰金，與毒
    品危害防制條例第8條第2項之法定刑為6月以上，5年以下有
    期徒刑，得併科70萬元以下罰金相較後，以藥事法第83條第
    1項之法定刑為重。再者，毒品之範圍尚包括影響精神物質
    與其製品，而藥事之管理，亦非僅止於藥品之管理，毒品未
    必均係經公告列管之禁藥，禁藥亦非必均為毒品，毒品危害
    防制條例與藥事法二者，並無必然之特別法與普通法關係，
    是除有轉讓之第二級毒品達毒品危害防制條例第8條第6項之
    一定數量，經依法加重後之法定刑較藥事法第83條第1項之
    法定刑為重之情形外，此係屬同一犯罪行為而同時有二種法
    律可資處罰之「法條（規）競合」情形，應依「重法優於輕
    法」、「後法優於前法」等法理，應優先適用屬後法且為重
    法之藥事法第83條第1項之規定處斷至明（最高法院96年度
    臺上字第3582號判決意旨、臺灣高等法院暨所屬法院94年法
    律座談會刑事類提案第7號研討結果參照）。
一、查被告李大坤於上開犯罪事實一所示時、地先後販賣第一級
    毒品海洛因予證人張國清、蔡世陸、戴玉芳等3人共計5次，
    核其所為該5次販賣第一級毒品海洛因之犯行，均係犯毒品
    危害防制條例第4條第1項之販賣第一級毒品罪，至其持有第
    一級毒品之低度行為，各為其販賣之高度行為所吸收，均不
    另論罪。
二、查被告李大坤與吳素蘭於上開犯罪事實二所示時、地販賣第
    一級毒品海洛因予證人張國清，核渠等所為，均係犯毒品危
    害防制條例第4條第1項之販賣第一級毒品罪，至渠等持有第
    一級毒品之低度行為，為其販賣之高度行為所吸收，不另論
    罪。
三、查被告李大坤於上開犯罪事實三所示時、地先後販賣第二級
    毒品甲基安非他命予證人賴永修、龔琴瑟、賈宜健等3人共
    計3次，核其所為該3次販賣第二級毒品甲基安非他命之犯行
    ，均係犯毒品危害防制條例第4條第2項之販賣第二級毒品罪
    ，至其持有第二級毒品之低度行為，各為其販賣之高度行為
    所吸收，均不另論罪。
四、查被告李大坤與吳素蘭於上開犯罪事實四所示時、地先後2
    次販賣第二級毒品甲基安非他命予證人王隆民，核渠等所為
    ，均係犯毒品危害防制條例第4條第2項之販賣第二級毒品罪
    ，至渠等持有第二級毒品之低度行為，為其販賣之高度行為
    所吸收，不另論罪。
五、查被告李大坤於上開犯罪事實五所示時、地先後2次轉讓第
    一級毒品海洛因予證人戴玉芳，核其所為上開犯罪事實五所
    示合計2次轉讓第一級毒品海洛因之犯行，均係犯毒品危害
    防制條例第8條第1項之轉讓第一級毒品罪，至其持有第一級
    毒品之低度行為，各為其轉讓之高度行為所吸收，均不另論
    罪。又無證據顯示被告所轉讓之海洛因達淨重5公克以上，
    自無適用前揭毒品危害防制條例第8條第6項規定，加重其刑
    至2分之1之餘地，附此敘明。
六、查被告李大坤於上開犯罪事實六所示時、地轉讓甲基安非他
    命予被告潘羿竹，並無證據顯示其所轉讓甲基安非他命達淨
    重10公克以上，揆諸前揭說明，核其所為，係犯藥事法第83
    條第1項之轉讓禁藥罪，且其因轉讓甲基安非他命而持有之
    低度行為，應為轉讓之高度行為所吸收，不另論罪。
貳、被告李大坤與吳素蘭就上開犯罪事實二、四所示犯行，均具
    有犯意聯絡及行為分擔，為共同正犯。
參、被告李大坤所為上開犯罪事實一至六所示犯行，其犯意各別
    ，行為互殊，應予以分論併罰。另被告吳素蘭所為上開犯罪
    事實二、四所示犯行，其犯意各別，行為互殊，應予以分論
    併罰。
肆、復按毒品危害防制條例第17條第2項規定：「犯第四條至第
    八條之罪於偵查及審判中均自白者，減輕其刑。」係指偵查
    及審判中均有自白犯罪而言，故僅須被告於偵、審中均曾經
    自白，即得認有該條項之適用，不以始終承認為必要。所稱
    偵查中之自白，包含向有偵查犯罪職權之司法警察（官）自
    白，以及偵查中檢察官向法院聲請羈押，於法官訊問時所為
    之自白。又自白乃對自己之犯罪事實全部或主要部分為肯定
    供述之謂，且非以其係有罪之肯定為必要，縱時日、處所、
    行為態樣等非構成犯罪事實之要素略有不符，或另有阻卻違
    法、阻卻責任事由存在之主張，亦不影響其為自白（最高法
    院99年度臺上字第4962號判決意旨參照）。查被告吳素蘭就
    其所犯上開犯罪事實二所示犯行及上開犯罪事實四（一）所
    示犯行，於偵訊及本院審理時均自白不諱，是以，其就上開
    犯罪事實二所示犯行及上開犯罪事實四（一）所示犯行，皆
    依毒品危害防制條例第17條第2項規定，減輕其刑。另查被
    告李大坤就其所犯上開犯罪事實五（一）、（二）所示犯行
    ，於偵訊及本院審理時均自白不諱，是以，其就上開犯罪事
    實五（一）、（二）所示犯行，皆依毒品危害防制條例第17
    條第2項規定，減輕其刑。
伍、查被告李大坤與吳素蘭販賣第一、二級毒品予他人施用，固
    戕害他人身心，惟念渠等對重典之認識不夠深切，且所販賣
    之數量甚少與坊間大盤販賣整批大量毒品者有別，參以，被
    告李大坤於上開犯罪事實一所示時、地分別販賣第一級毒品
    予證人張國清、蔡世陸、戴玉芳等3人共計5次所得僅4500元
    （已扣除證人戴玉芳賒欠款項1000元），及被告李大坤與吳
    素蘭於上開犯罪事實二所示時、地共同販賣第一級毒品予證
    人張國清1次所得僅1000元，及被告李大坤於上開犯罪事實
    三所示時、地分別販賣第二級毒品甲基安非他命予證人賴永
    修、龔琴瑟、賈宜健等3人共計3次所得僅3000元，及被告李
    大坤與吳素蘭於上開犯罪事實四所示時、地共同販賣第二級
    毒品予證人王隆民2次所得僅2000元，衡情若處以法定最低
    刑，依社會一般觀念不無情輕法重之虞，是渠等之犯罪情狀
    尚堪憫恕，對被告李大坤所犯上開罪事實一至四所示犯行，
    及被告吳素蘭所犯上開犯罪事實四（二）所示犯行，均依刑
    法第59條之規定，酌予減輕其刑，及對被告吳素蘭所犯上開
    犯罪事實四（一）所示犯行，依刑法第59條之規定，酌予遞
    減輕其刑。
陸、至被告李大坤雖於偵查及本院審理時均自白上開犯罪事實六
    所示轉讓甲基安非他命之犯行，然因對於不同刑罰法律間具
    有法規競合關係者，由法院為比較適用時，應本於法律整體
    適用不得割裂原則，實務上，於同一法律為新舊法比較適用
    時，亦本此原則（最高法院27年度上字第2615號判例意旨參
    照）。從而，被告李大坤所犯上開犯罪事實六所示轉讓甲基
    安非他命之行為，既發生藥事法第83條第1項與毒品危害防
    制條例第8條第2項之法規競合關係，而應優先適用較重之藥
    事法第83條第1項規定論處，縱其於偵查及本院審理中均自
    白，基於法律整體適用不得割裂原則，不得另依修正後毒品
    危害防制條例第17條第2項之規定，減輕其刑，附此敘明（
    最高法院100年度臺上字第2702號判決意旨參照）。
柒、爰審酌被告二人意圖營利販賣第一、二級毒品，嚴重戕害國
    民身心健康，且被告李大坤販賣第一級毒品次數合計6次、
    販賣第二級毒品次數合計5次，及被告吳素蘭販賣第一級毒
    品次數1次、販賣第二級毒品合計2次，惟渠等販賣期間不長
    ，所得利益不多，及被告李大坤轉讓第一級毒品次數2次，
    轉讓甲基安非他命次數1次等情，認為公訴人對於被告李大
    坤與吳素蘭分別具體求處定應執行有期徒刑25年、13年，均
    稍嫌過重，而分別量處如主文所示之刑，並定其應執行之刑
    。
捌、再按沒收含有保安處分之性質，在剝奪犯罪者因犯罪而取得
    之財產上利益，以遏止犯罪，與罰金屬刑罰之性質有別。而
    毒品危害防制條例第19條第1項規定：「犯第四條至第九條
    、第十二條、第十三條或第十四條第一項、第二項之罪者，
    其供犯罪所用或因犯罪所得之財物，均沒收之，如全部或一
    部不能沒收時，追徵其價額或以其財產抵償之。」係刑法第
    38條第1項第2款、第3款沒收之特別規定，於共同正犯，因
    其犯罪所得係合併計算，且於全部或一部不能沒收時以其財
    產抵償之，為避免執行時發生重複沒收、抵償之情形，故各
    共同正犯之間係採連帶沒收主義，於裁判時僅諭知連帶沒收
    ，不得就全體共同正犯之總所得，對各該共同正犯分別重複
    諭知沒收（最高法院95年度臺上字第6482號判決參照）。又
    按毒品危害防制條例第19條第1項規定性質上係沒收之補充
    規定，其屬於本條所定沒收之標的，如得以直接沒收者，判
    決主文僅宣告沒收即可，不生「追徵其價額」或「以其財產
    抵償之」問題，須沒收之標的全部或一部不能沒收時，始生
    「追徵其價額」或「以其財產抵償之」選項問題。而「追徵
    其價額」或「以其財產抵償之」係屬兩種選項，分別係針對
    現行貨幣以外之其他財產與現行貨幣而言；本規定所稱「追
    徵其價額」者，係指所沒收之物為金錢以外之其他財物而無
    法沒收時，因其實際價值不確定，應追徵其價額，使其繳納
    與原物相當之價額，並無以其財產抵償之問題。倘嗣後追徵
    其金錢價額，不得結果而須以其財產抵償者，要屬行政執行
    機關依強制執行之法律之執行問題，即無不能執行之情形，
    自毋庸諭知「或以其財產抵償之」。如不能沒收之沒收標的
    為金錢時，因價值確定，判決主文直接宣告「以其財產抵償
    之」即可，不發生追徵價額之問題（最高法院99年度第5次
    刑事庭會議決議參照）。查被告李大坤與吳素蘭共同於上開
    犯罪事實二所示時、地販賣第一級毒品予證人張國清之所得
    1000元，及被告李大坤與吳素蘭共同於上開犯罪事實四所示
    時、地先後2次販賣第二級毒品予證人王隆民之所得合計
    2000元，均應依毒品危害防制條例第19條第1項之規定宣告
    連帶沒收，如全部或一部不能沒收時，以渠等財產連帶抵償
    之。另被告李大坤獨自於上開犯罪事實一所示時、地分別販
    賣第一級毒品予證人張國清、蔡世陸、戴玉芳等3人共計5次
    所得僅4500元（證人戴玉芳賒欠1000元，因未實際收取，故
    不予計算，最高法院95年度臺上字第5492號判決意旨參照）
    ，及於上開犯罪事實三所示時、地分別販賣第二級毒品予證
    人賴永修、龔琴瑟、賈宜健等3人共計3次所得僅3000元，亦
    均應依毒品危害防制條例第19條第1項之規定宣告沒收，如
    全部或一部不能沒收時，以其財產抵償之。
玖、關於查扣物品沒收部分：
一、末按毒品危害防制條第19條第1項規定採「相對義務沒收主
    義」，其供犯罪所用或因犯罪所得之物，以屬於被告所有者
    為限，始得諭知沒收。且既係採義務沒收主義，法院對此等
    物品是否宣告沒收並無裁量餘地，除已證明滅失而不存在外
    ，均應予以諭知沒收。再者，沒收為從刑之一種，依主從不
    可分之原則，應附隨緊接於主刑之下而同時宣告；又共同正
    犯因相互間利用他人之行為，以遂行其犯意之實現，本於責
    任共同之原則，有關沒收部分，對於共犯間供犯罪所用之物
    ，自均應為沒收之諭知。且沒收物之執行完畢與沒收物之不
    存在，並非一事，因犯罪依法必須沒收之物，雖已於共犯中
    之一人確定判決諭知沒收，並已執行完畢，對於其他共犯之
    判決，仍應宣告沒收（最高法院99年度臺上字第4875號、第
    5436號判決意旨，及91年度臺上字第5583號判決意旨參照）
    。
二、查扣案之NOKIA牌行動電話1支（含門號0000000000號SIM卡1
    張），係被告李大坤所有乙節，業據被告李大坤於本院審理
    時供承在卷，及扣案之SONY ERICSSON牌行動電話1支（含門
    號0000000000號SIM卡1張），係被告吳素蘭所有乙節，亦據
    被告吳素蘭於本院審理時供承在卷，而上開NOKIA牌行動電
    話1支（含門號0000000000號SIM卡1張）既係被告李大坤為
    上開犯罪事實一、三、五所示犯行，及其與被告吳素蘭共同
    為上開犯罪事實二所示犯行之聯絡工具，及扣案之SONY
    ERICSSO N牌行動電話1支（含門號0000000000號SIM卡1張）
    係被告吳素蘭與李大坤共同為上開犯罪事實二、四所示犯行
    之聯絡工具，自應依毒品危害防制條例第19條第1項規定宣
    告沒收。至門號0000000000號SIM卡1張，係以被告吳素蘭
    名義租用，有臺灣大哥大資料查詢1份在卷可稽（見本院卷
    第78頁），則該張SIM卡既非屬被告李大坤所有，且被告吳
    素蘭亦未參與上開犯罪事實三（三）所示犯行，爰不予宣告
    沒收。
三、扣案之電子磅秤1臺，為被告李大坤所有乙節，業據被告李
    大坤於本院審理時供承在卷，且觀諸上開犯罪事實一至四所
    示販賣毒品金額，均屬具體而特定，衡情自有使用電子磅秤
    之必要，是以，上開扣案之電子磅秤1臺，應係被告李大坤
    為上開犯罪事實一、三所示犯行，及其與被告吳素蘭共同為
    上開犯罪事實二、四所示犯行所用之物，應依毒品危害防制
    條例第19條第1項規定宣告沒收。
四、又扣案之ANYCALL牌行動電話1支（含門號0000000000號SIM
    卡1張）、WIN牌行動電話1支（含門號0000000000號SIM卡1
    張）、NOKIA牌行動電話1支（序號000000000000000015號）
    、塑膠鏟子4支、吸食器1組、玻璃球1個、愷他命1包（含袋
    重1.37公克）、門號0000000000號SIM卡1張等物品，雖為被
    告李大坤所持有，然被告李大坤於本院審理時已否認該等物
    品係供上開犯行所用之物，且查無積極證據足以證明該等物
    品與本案被告所為上開犯行有關，亦均非屬違禁物，自不予
    宣告沒收，併此敘明。
據上論結，應依刑事訴訟法第299條第1項前段，毒品危害防制條
例第4條第1項、第2項、第8條第1項、第17條第2項、第19條第1
項，藥事法第83條第1項，刑法第11條前段、第28條、第59條、
第51條第5款、第9款，判決如主文。
本案經檢察官謝志遠到庭執行職務。
中    華    民    國   100    年    8     月    24    日
            刑事第五庭  審判長法  官  王邁揚
                              法  官  簡璽容
                              法  官  賴秀雯
以上正本與原本無異。
如不服本判決應於收受送達後10日內向本院提出上訴書狀，並應
敘述具體理由；其未敘述上訴理由者，應於上訴期間屆滿後20日
內向本院補提理由書（均須按他造當事人之人數附繕本）「切勿
逕送上級法院」。
                              書記官  鄭郁慈
中    華    民    國   100    年    8     月    24    日
附錄本案論罪科刑法條：
一、毒品危害防制條例第4條
    製造、運輸、販賣第一級毒品者，處死刑或無期徒刑；處無
    期徒刑者，得併科新臺幣1千萬元以下罰金。
    製造、運輸、販賣第二級毒品者，處無期徒刑或7年以上有期
    徒刑，得併科新臺幣7百萬元以下罰金。
    製造、運輸、販賣第三級毒品者，處5年以上有期徒刑，得併
    科新臺幣5百萬元以下罰金。
    製造、運輸、販賣第四級毒品者，處3年以上10年以下有期
    徒刑，得併科新臺幣3百萬元以下罰金。
    製造、運輸、販賣專供製造或施用毒品之器具者，處1年以上
    7年以下有期徒刑，得併科新臺幣1百萬元以下罰金。
    前五項之未遂犯罰之。
二、毒品危害防制條例第8條
    轉讓第一級毒品者，處1年以上7年以下有期徒刑，得併科新
    臺幣1百萬元以下罰金。
    轉讓第二級毒品者，處6月以上5年以下有期徒刑，得併科新
    臺幣70萬元以下罰金。
    轉讓第三級毒品者，處3年以下有期徒刑，得併科新臺幣30
    萬元以下罰金。
    轉讓第四級毒品者，處1年以下有期徒刑，得併科新臺幣10
    萬元以下罰金。
    前四項之未遂犯罰之。
    轉讓毒品達一定數量者，加重其刑至二分之一，其標準由行
    政院定之。
三、藥事法第83條
    明知為偽藥或禁藥，而販賣、供應、調劑、運送、寄藏、牙保
    、轉讓或意圖販賣而陳列者，處7年以下有期徒刑，得併科新臺
    幣 5 百萬元以下罰金。
    犯前項之罪，因而致人於死者，處 7 年以上有期徒刑，致重傷
    者，處 3 年以上 12 年以下有期徒刑。
    因過失犯第 1 項之罪者，處 2 年以下有期徒刑、拘役或科新臺
    幣 30 萬元以下罰金。
    第 1 項之未遂犯罰之。
附表
附表一（犯罪事實欄一（一）販賣第一級毒品海洛因予
        張國清部分）
編號   所犯罪名及應處刑罰
一     李大坤販賣第一級毒品，處有期徒刑拾伍年陸月，扣案
       之電子磅秤壹臺、NOKIA牌行動電話壹支（含門號000
       0000000號SIM卡壹張），均沒收；未扣案之販賣
       第一級毒品所得新臺幣壹仟元，沒收，如全部或一部不
       能沒收時，以其財產抵償。
二     李大坤販賣第一級毒品，處有期徒刑拾伍年陸月，扣案
       之電子磅秤壹臺、NOKIA牌行動電話壹支（含門號000
       0000000號SIM卡壹張），均沒收；未扣案之販賣
       第一級毒品所得新臺幣壹仟元，沒收，如全部或一部不
       能沒收時，以其財產抵償。
附表二（犯罪事實欄一（二）販賣第一級毒品海洛因予
        蔡世陸部分）
編號   所犯罪名及應處刑罰
一     李大坤販賣第一級毒品，處有期徒刑拾伍年陸月，扣案
       之電子磅秤壹臺、NOKIA牌行動電話壹支（含門號000
       0000000號SIM卡壹張），均沒收；未扣案之販賣
       第一級毒品所得新臺幣壹仟伍佰元，沒收，如全部或一
       部不能沒收時，以其財產抵償。
二     李大坤販賣第一級毒品，處有期徒刑拾伍年陸月，扣案
       之電子磅秤壹臺、NOKIA牌行動電話壹支（含門號000
       0000000號SIM卡壹張），均沒收；未扣案之販賣
       第一級毒品所得新臺幣壹仟元，沒收，如全部或一部不
       能沒收時，以其財產抵償。
附表三（犯罪事實欄一（三）販賣第一級毒品海洛因予
        戴玉芳部分）
       所犯罪名及應處刑罰
       李大坤販賣第一級毒品，處有期徒刑拾伍年陸月，扣案
       之電子磅秤壹臺、NOKIA牌行動電話壹支（含門號000
       0000000號SIM卡壹張），均沒收。
附表四（犯罪事實欄二販賣第一級毒品海洛因予
        張國清部分）
       所犯罪名及應處刑罰
       李大坤共同販賣第一級毒品，處有期徒刑拾伍年陸月，扣
       案之電子磅秤壹臺、NOKIA牌行動電話壹支（含門號00
       00000000號SIM卡壹張）、SONY ERICSSON牌行
       動電話壹支（含門號0000000000號SIM卡壹張
       ），均沒收；未扣案之販賣第一級毒品所得新臺幣壹仟
       元與吳素蘭連帶沒收，如全部或一部不能沒收時，以其
       與吳素蘭之財產連帶抵償。
       吳素蘭共同販賣第一級毒品，處有期徒刑柒年陸月，扣案
       之電子磅秤壹臺、NOKIA牌行動電話壹支（含門號000
       0000000號號SIM卡壹張）、SONY ERICSSON牌行
       動電話壹支（含門號0000000000號SIM卡壹張
       ），均沒收；未扣案之販賣第一級毒品所得新臺幣壹仟
       元與李大坤連帶沒收，如全部或一部不能沒收時，以其
       與李大坤之財產連帶抵償。
附表五（犯罪事實欄三（一）販賣第二級毒品甲基安非他命予
        賴永修部分）
       所犯罪名及應處刑罰
       李大坤販賣第二級毒品，處有期徒刑柒年陸月，扣案之
       電子磅秤壹臺、NOKIA牌行動電話壹支（含門號0000
       000000號SIM卡壹張），均沒收；未扣案之販賣第
       二級毒品所得新臺幣壹仟元，沒收，如全部或一部不能
       沒收時，以其財產抵償。
附表六（犯罪事實欄三（二）販賣第二級毒品甲基安非他命予
        龔琴瑟部分）
       所犯罪名及應處刑罰
       李大坤販賣第二級毒品，處有期徒刑柒年陸月，扣案之
       電子磅秤壹臺、NOKIA牌行動電話壹支（含門號0000
       000000號SIM卡壹張），均沒收；未扣案之販賣第
       二級毒品所得新臺幣壹仟元，沒收，如全部或一部不能
       沒收時，以其財產抵償。
附表七（犯罪事實欄三（三）販賣第二級毒品甲基安非他命予
        賈宜健部分）
       所犯罪名及應處刑罰
       李大坤販賣第二級毒品，處有期徒刑柒年陸月，扣案之
       電子磅秤壹臺，NOKIA牌行動電話壹支（不含門號000
       0000000號、0000000000號SIM卡各壹
       張），均沒收；未扣案之販賣第二級毒品所得新臺幣壹
       仟元，沒收，如全部或一部不能沒收時，以其財產抵償
       。
附表八（犯罪事實欄四販賣第二級毒品甲基安非他命予
        王隆民部分）
       所犯罪名及應處刑罰
一    李大坤共同販賣第二級毒品，處有期徒刑參年陸月，扣案
      之電子磅秤壹臺、SONY ERICSSON牌行動電話壹支（含門
      號0000000000號SIM卡壹張），均沒收；未扣
      案之販賣第二級毒品所得新臺幣壹仟元與吳素蘭連帶沒收
      ，如全部或一部不能沒收時，以其與吳素蘭之財產連帶抵
      償。
      吳素蘭共同販賣第二級毒品，處有期徒刑壹年拾月，扣案
      之電子磅秤壹臺、SONY ERICSSON牌行動電話壹支（含門
      號0000000000號SIM卡壹張），均沒收；未扣
      案之販賣第二級毒品所得新臺幣壹仟元與李大坤連帶沒收
      ，如全部或一部不能沒收時，以其與李大坤之財產連帶抵
      償。
二    李大坤共同販賣第二級毒品，處有期徒刑參年陸月，扣案
      之電子磅秤壹臺、SONY ERICSSON牌行動電話壹支（含門
      號0000000000號SIM卡壹張），均沒收；未扣
      案之販賣第二級毒品所得新臺幣壹仟元與吳素蘭連帶沒收
      ，如全部或一部不能沒收時，以其與吳素蘭之財產連帶抵
      償。
      吳素蘭共同販賣第二級毒品，處有期徒刑參年陸月，扣案
      之電子磅秤壹臺、SONY ERICSSON牌行動電話壹支（含門
      號0000000000號SIM卡壹張），均沒收；未扣
      案之販賣第二級毒品所得新臺幣壹仟元與李大坤連帶沒收
      ，如全部或一部不能沒收時，以其與李大坤之財產連帶抵
      償。
附表九（犯罪事實欄五轉讓第一級毒品海洛因予
        戴玉芳部分）
       所犯罪名及應處刑罰
一     李大坤轉讓第一級毒品，處有期徒刑陸月，扣案之NOKIA
       牌行動電話壹支（含門號0000000000號SIM卡
       壹張），沒收。
二     李大坤轉讓第一級毒品，處有期徒刑陸月，扣案之NOKIA
       牌行動電話壹支（含門號0000000000號SIM卡
       壹張），沒收。
附表十（犯罪事實欄六轉讓禁藥甲基安非他命予
       潘羿竹部分）
      所犯罪名及應處刑罰
      李大坤明知為禁藥而轉讓，處有期徒刑伍月。